---
title: "Determinantes del Ingreso"
author: "Lehyton Arenas"
date: "12/21/2020"
output: word_document
---

```{r setup, include=FALSE}
knitr::opts_chunk$set(echo = TRUE)
```

## Resumen de estadísticos descriptivos

Con la data procesada en el código anterior .R, se procede a crear un sólo DF que reuna toda la información de lostres años 2017-2019.
```{r Procesamiento de Data, echo=FALSE}
# Directorio de trabajo
setwd("/Volumes/Respaldo/Google Drive-Actualizado/Ecsim/Proyecto Agosto/3_Entregables Lehyton")

# Evitemos la notación científica:
# options(scipen=999)
# Para volver a notación cientifica:
# options(scipen=0)

# Librerias
library(readxl)
library(tidyverse)
library(plyr); library(dplyr)
library(survey)
library(jtools)
library(stargazer)
library(haven)
library(plm)

# Data previamente procesada:
DataAnio_2017 <- read_excel("/Volumes/Respaldo/Google Drive-Actualizado/Ecsim/Proyecto Agosto/3_Entregables Lehyton/Data/DataAnio_2017_v3.xlsx")
DataAnio_2018 <- read_excel("/Volumes/Respaldo/Google Drive-Actualizado/Ecsim/Proyecto Agosto/3_Entregables Lehyton/Data/DataAnio_2018_v3.xlsx")
DataAnio_2019 <- read_excel("/Volumes/Respaldo/Google Drive-Actualizado/Ecsim/Proyecto Agosto/3_Entregables Lehyton/Data/DataAnio_2019_v3.xlsx")

# El objetivo es crear un solo DF para todos los años.
# Debemos renombrar algunas variables en cada DF, así:
DataAnio_2017 <- DataAnio_2017 %>% 
  dplyr::rename(AutonomiaFiscal="AutonomiaFiscal_2018_base2017",
                CapacidadRecaudo="CapacidadRecaudo_2018_base2017", 
                Homicidios="Homicidios_2018_base2018",
                Hurtos="Hurtos_2018_base2018",
                Extorsion="Extorsion_2018_base2018",
                EficJusticia="EficJusticia_2018_base2017",      
                ProducJueces="ProducJueces_2018_base2017",
                FacilidadEmpresa= "FacilidadEmpresa_2018",          
                ImpuestosEmpresa="ImpuestosEmpresa_2018",
                Desempleo_ICC="Desempleo_2018",                  
                ComplejidadProductiva="ComplejidadProductiva_2018",
                DiversifCanasta= "DiversifCanasta_2018_base2018",   
                Desempleo_Dane="Desempleo_2017_Dane",
                Poblacion_Dane="Poblacion_2017_Dane",             
                PIB_PC="PIB_PC2017_Dane")

DataAnio_2018 <- DataAnio_2018 %>% 
  dplyr::rename(AutonomiaFiscal="AutonomiaFiscal_2019_base2017",
                CapacidadRecaudo="CapacidadRecaudo_2019_base2018", 
                Homicidios="Homicidios_2019_base2019",
                Hurtos="Hurtos_2019_base2019",
                Extorsion="Extorsion_2019_base2019",
                EficJusticia="EficJusticia_2019_base2019",      
                ProducJueces="ProducJueces_2019_base2019",
                FacilidadEmpresa= "FacilidadEmpresa_2019",          
                ImpuestosEmpresa="ImpuestosEmpresa_2019",
                Desempleo_ICC="Desempleo_2019",                  
                ComplejidadProductiva="ComplejidadProductiva_2019",
                DiversifCanasta= "DiversifCanasta_2019_base2019",   
                Desempleo_Dane="Desempleo_2018_Dane",
                Poblacion_Dane="Poblacion_2018_Dane",             
                PIB_PC="PIB_PC2018_Dane")

DataAnio_2019 <- DataAnio_2019 %>% 
  dplyr::rename(AutonomiaFiscal="AutonomiaFiscal_2020_base2018",
                CapacidadRecaudo="CapacidadRecaudo_2020_base2018", 
                Homicidios="Homicidios_2020_base2019",
                Hurtos="Hurtos_2020_base2019",
                Extorsion="Extorsion_2020_base2019",
                EficJusticia="EficJusticia_2020_base2019",      
                ProducJueces="ProducJueces_2020_base2019",
                FacilidadEmpresa= "FacilidadEmpresa_2020",          
                ImpuestosEmpresa="ImpuestosEmpresa_2020",
                Desempleo_ICC="Desempleo_2020",                  
                ComplejidadProductiva="ComplejidadProductiva_2020",
                DiversifCanasta= "DiversifCanasta_2020_base2019",   
                Desempleo_Dane="Desempleo_2019_Dane",
                Poblacion_Dane="Poblacion_2019_Dane",             
                PIB_PC="PIB_PC2019_Dane")

# Concatenamos toda la data en un solo DF
DataAnio <- rbind(DataAnio_2017,DataAnio_2018,DataAnio_2019)

# Filtraremos por adultos
Adultos <- DataAnio %>% 
  filter(Edad>=18)
```
En la siguiente tabla se encuentra el resúmen estadístico (a modo de prueba) para el año 2017, utilizando la técnica Survey, que nos permite usar el factor de expansión de las encuestas. La tabla contiene en las columnas los estadísticos de: cuantil al 25%, mediana, cuantil al 75%, media y desviación estandar; mientras que en cada fila se encuentra cada una de las variables disponibles en la data construida. Evidentemente todas estas variables son cuantitativas, algunas de orden dummy y otras de orden continuo. Tal y como se puede evidenciar a continuación.
```{r Descriptivos con Survey Package, echo=FALSE}
# Data 2017

# Adultos
Adultos_2017 <- DataAnio_2017 %>% 
  filter(Edad>=18)

# dividimos el Fex en 12:
Adultos_2017 <- Adultos_2017 %>% 
  mutate(FExp=fex_c_2011/12) %>% 
  select(.,-c(fex_c_2011))

# Aplicamos el Survey:
AdutosSvy_2017 <- svydesign(ids=~0,weights=~FExp,
                                  data=Adultos_2017)

# Medias: Aplicamos svymean a cada variable.
# Se hace una a una, de lo contrario los valores cambiarán debido a la eliminación causada por na.rm=T
# Haremos tres vbles a modo de prueba para 2017, en caso de más se puede intentar un FOR.
# Se apilan en un DF y se eliminan Means individuales
MeanSexo <- data.frame(svymean(~Sexo, AdutosSvy_2017, na.rm=T)) %>% 
  select(.,c("mean"))
MeanEdad <- data.frame(svymean(~Edad, AdutosSvy_2017, na.rm=T)) %>% 
  select(.,c("mean"))
MeanNivelEducativo <- data.frame(svymean(~NivelEducativo, AdutosSvy_2017,
                                         na.rm=T)) %>% 
  select(.,c("mean"))

Means_2017 <- rbind(MeanSexo,MeanEdad,MeanNivelEducativo) %>% 
  dplyr::rename(.,Mean=mean)
rm(MeanSexo,MeanEdad,MeanNivelEducativo)

# SD: Se aplica Svysd a cada variable.
# Se aplica el mismo procedimiento que en Means explicado anteriormente
SD_Sexo <- svysd(~Sexo,design = AdutosSvy_2017, na.rm = TRUE)
SD_Edad <- svysd(~Edad,design = AdutosSvy_2017, na.rm = TRUE)
SD_NivelEducativo <- svysd(~NivelEducativo,design = AdutosSvy_2017, 
                           na.rm = TRUE)
SD_2017 <- data.frame(rbind(SD_Sexo,SD_Edad,SD_NivelEducativo)) %>% 
  dplyr::rename(.,SD = "Sexo")
rm(SD_Sexo,SD_Edad,SD_NivelEducativo)

# Cuartiles: Se encuentran con svyquantile
# Se aplica el mismo procedimiento que en Means explicado anteriormente
Q_Sexo <- data.frame(svyquantile(~Sexo, design =AdutosSvy_2017, na = TRUE,
                                 c(.25,.5,.75))) %>% 
  dplyr::rename(.,Q25="X0.25",Median="X0.5",Q75="X0.75")
Q_Edad <- data.frame(svyquantile(~Edad, design =AdutosSvy_2017, na = TRUE,
                                 c(.25,.5,.75))) %>% 
  dplyr::rename(.,Q25="X0.25",Median="X0.5",Q75="X0.75")
Q_NivelEducativo <- data.frame(svyquantile(~NivelEducativo, 
                                           design =AdutosSvy_2017, na = TRUE,
                                 c(.25,.5,.75))) %>% 
  dplyr::rename(.,Q25="X0.25",Median="X0.5",Q75="X0.75")
Q_2017 <- data.frame(rbind(Q_Sexo,Q_Edad,Q_NivelEducativo))
rm(Q_Sexo,Q_Edad,Q_NivelEducativo)

# Se apila todo en un solo DF y se eliminan los anteriores pasos
Descriptivos_2017 <- cbind(Q_2017,Means_2017,SD_2017)
rm(Q_2017,Means_2017,SD_2017)

knitr::kable(
  Descriptivos_2017,
  caption = "Resumen estadístico Año 2017"
)
```

## Estadísticas por ciudad

La data recopilada se ha agrupado por ciudad y se han encontrado algunos resultados que vale la pena exponer. Es interesante observar como el ingreso medio de la población denominada Autoempleada es sustancialmente inferior a los ingresos medios de la ciudad; mientras que la población denominada Generadores de empleo exponen ingresos medios sustancialmente superiores.
```{r Estadísticas por Ciudad con Survey, echo=FALSE}
# Se puede mejorar con los subgrupos explicados en el Seminario (Justo antes de modelos)
# Solo se hace para Medellin en 2017.
# En caso de mas se puede crear una función.

# Primero debemos filtrar por ciudad: Población Gral, Autoempleados y Generadores.
# Aplicamos el survey correspondiente
Medellin_2017 <- Adultos_2017 %>% 
  dplyr::filter(AREA=="Medellin")
MedellinSvy_2017 <- svydesign(ids=~0,weights=~FExp,
                                  data=Medellin_2017)

MedellinAutoem_2017 <- Adultos_2017 %>% 
  dplyr::filter(AREA=="Medellin"& Autoempleado==1)
MedellinAutoSvy_2017 <- svydesign(ids=~0,weights=~FExp,
                                  data=MedellinAutoem_2017)

MedellinGener_2017 <- Adultos_2017 %>% 
  dplyr::filter(AREA=="Medellin"& GeneradorEmpleo==1)
MedellinGenerSvy_2017 <- svydesign(ids=~0,weights=~FExp,
                                  data=MedellinGener_2017)

# Se sacan las medias correspondientes, recordar que es una a una.
# Se apilan en un solo DF.
# se eliminan intermedios
Medellin_MeanEduca <- data.frame(svymean(~AniosEscolaridad, 
                                         MedellinSvy_2017, na.rm=T)) %>%
                          select(.,c("mean")) %>% 
  dplyr::rename(.,Medellin="mean")

Medellin_MeanIngreso <- data.frame(svymean(~IngresoLaboral_Mes, 
                                         MedellinSvy_2017, na.rm=T)) %>% 
  select(.,c("mean")) %>% 
  dplyr::rename(.,Medellin="mean")

Medellin_MeanIngAuto <- data.frame(svymean(~IngresoLaboral_Mes, 
                                         MedellinAutoSvy_2017, na.rm=T)) %>% 
  select(.,c("mean")) %>% 
  dplyr::rename(.,Medellin="mean")

Medellin_MeanIngGener <- data.frame(svymean(~IngresoLaboral_Mes, 
                                         MedellinGenerSvy_2017, na.rm=T)) %>% 
  select(.,c("mean")) %>% 
  dplyr::rename(.,Medellin="mean")

Medellin_Means <- data.frame(t(rbind(Medellin_MeanEduca,
                                            Medellin_MeanIngreso,
                                 Medellin_MeanIngAuto,
                                 Medellin_MeanIngGener))) %>% 
  dplyr::rename(.,"Años de escolaridad"="AniosEscolaridad",
                "Ingreso"="IngresoLaboral_Mes",
                "Ingreso de Autoempleadores"="IngresoLaboral_Mes1",
                "Ingreso de Generadores"="IngresoLaboral_Mes2")

rm(Medellin_2017,MedellinSvy_2017,MedellinAutoem_2017,MedellinAutoSvy_2017,
   MedellinGener_2017,MedellinGenerSvy_2017,Medellin_MeanEduca,
   Medellin_MeanIngreso,Medellin_MeanIngAuto,Medellin_MeanIngGener)

# Creamos la tabla.
knitr::kable(
  Medellin_Means,
  caption = "Estadísticas Ciudad Año 2017"
)
```

## Modelos

Recordemos que el modelo se desarrollará en tres etapas:

Etapa 1: 
Esta etapa busca encontrar la probabilidad de que un individuo sea Generador de empleo o Autoempleado. Por lo cual se harán dos estimaciones.
Variable dependiente: Se usarán las varibles dicotomicas de Generador de empleo y Autoempleado, respectivamente.
variables independientes: Se emplearán aquí las características socioeconómicas. Especificamente se usarán las variables de Ciudad impuestos, Ciudad apoyo al emprendimiento, Ciudad exportación de tecnologías.
Controles: Se emplearán aquí las características institucionales (o individules?). Estas son: Sexo, Edad, Posesión de TICs, Carga económica, Ciudad: PIB PC, y, Ciudad: Desempleo

Etapa 2: Aquí se estimará el ingreso del individuo empresario
Variable dependiente: Ingreso del individuo empresario.
Variables independientes: La probabilidad estimada en la etapa1, el sector económico, nivel educativo, experiencia potencial.
Controles: Se usarán aquí características institucionales. Es decir variables asociadas con el capital financiero, Ciudad:tamaño(población), Ciudad: tasa de delicuencia.

Para lo anterior se empleará la técnica 2spls simultanea. Sin embargo, inicialmente se hará un análisis de correlación de variables:
```{r Correlación de vbles, echo=FALSE}
# Correlaciones entre las variables del modelo continuo:
Data_Corr_ModCont <- Adultos_2017 %>% 
  dplyr::select(c("IngresoLaboral_Mes","AniosEscolaridad","NivelEducativo","ExperienciaPotencial","CapFinanciero_Mes","CapFinanciero_Anio","Poblacion_2017_Dane","Homicidios_2018_base2018","Hurtos_2018_base2018","Extorsion_2018_base2018","EficJusticia_2018_base2017","ProducJueces_2018_base2017","Sector_NR","Sector_Agricultura","Sector_Pesca","Sector_Minas","Sector_Industria","Sector_Electricidad","Sector_Comercio","Sector_Educacion","Sector_Transporte","Sector_Financiero","Sector_Construccion","Sector_Administracion","Sector_Extraterritorial","Sector_Inmobiliario","Sector_Salud","Sector_Hotel","Sector_Comunitario","Sector_Domestico"))

Corr_ModCont <- round(cor(Data_Corr_ModCont,use = "pairwise.complete.obs"),3)

# Correlaciones entre variables del modelo discreto:
# Usando la variable de Autoempleados
Data_Corr_ModDisc <- Adultos_2017 %>% 
  dplyr::select(c("Autoempleado","AutonomiaFiscal_2018_base2017","CapacidadRecaudo_2018_base2017","FacilidadEmpresa_2018","ImpuestosEmpresa_2018","ComplejidadProductiva_2018", "DiversifCanasta_2018_base2018","Sexo","Edad","PosesionComputador","PosesionInternet","CargaEconomica","PIB_PC2017_Dane","Desempleo_2018","Desempleo_2017_Dane"))

Corr_ModDisc <- round(cor(Data_Corr_ModDisc,use = "pairwise.complete.obs"),3)

# Usando la variable de Autoempleados
Data_Corr_ModDisc2 <- Adultos_2017 %>% 
  dplyr::select(c("GeneradorEmpleo","AutonomiaFiscal_2018_base2017","CapacidadRecaudo_2018_base2017","FacilidadEmpresa_2018","ImpuestosEmpresa_2018","ComplejidadProductiva_2018", "DiversifCanasta_2018_base2018","Sexo","Edad","PosesionComputador","PosesionInternet","CargaEconomica","PIB_PC2017_Dane","Desempleo_2018","Desempleo_2017_Dane"))

Corr_ModDisc2 <- round(cor(Data_Corr_ModDisc2,use = "pairwise.complete.obs"),3)
```
A continuación se realizarán algunas pruebas de los modelos simultaneos para la popblación de Autoempleados y Generadores:
```{r Etapas 1y2 Simultaneas, echo=FALSE}
# Creamos la edad cuadratica, como varriable alternativa de Edad:
Adultos <- Adultos %>% 
  dplyr::mutate(EdadCuadratica=round(Edad^2,2))

# Técnica de 2spls:
tspls <- function(formula1, formula2, data) {
    # The Continous model
    mf1 <- model.frame(formula1, data)
    y1 <- model.response(mf1)
    x1 <- model.matrix(attr(mf1, "terms"), mf1)

    # The dicontionous model
    mf2 <- model.frame(formula2, data)
    y2 <- model.response(mf2)
    x2 <- model.matrix(attr(mf2, "terms"), mf2)

    # The matrix of all the exogenous variables
    X <- cbind(x1, x2)
    X <- X[, unique(colnames(X))]

    J1 <- matrix(0, nrow = ncol(X), ncol = ncol(x1))
    J2 <- matrix(0, nrow = ncol(X), ncol = ncol(x2))
    for (i in 1:ncol(x1)) J1[match(colnames(x1)[i], colnames(X)), i] <- 1
    for (i in 1:ncol(x2)) J2[match(colnames(x2)[i], colnames(X)), i] <- 1

    # Step 1:
    #cat("\n\tNOW THE FIRST STAGE REGRESSION")
    m1 <- lm(y1 ~ X - 1)
    m2 <- glm(y2 ~ X - 1, family = binomial(link = "probit"))
    #print(summary(m1))
    #print(summary(m2))

    yhat1 <- m1$fitted.values
    yhat2 <- X %*% coef(m2)

    PI1 <- m1$coefficients
    PI2 <- m2$coefficients
    V0 <- vcov(m2)
    sigma1sq <- sum(m1$residuals ^ 2) / m1$df.residual
    sigma12 <- 1 / length(y2) * sum(y2 * m1$residuals / dnorm(yhat2))

    # Step 2:
    #cat("\n\tNOW THE SECOND STAGE REGRESSION WITH INSTRUMENTS")

    m1 <- lm(y1 ~ yhat2 + x1 - 1)
    m2 <- glm(y2 ~ yhat1 + x2 - 1, family = binomial(link = "probit"))
    sm1 <- summary(m1)
    sm2 <- summary(m2)
    #print(sm1)
    #print(sm2)

    # Step  3:
    cat("\tNOW THE SECOND STAGE REGRESSION WITH CORRECTED STANDARD ERRORS\n\n")
    gamma1 <- m1$coefficients[1]
    gamma2 <- m2$coefficients[1]

    cc <- sigma1sq - 2 * gamma1 * sigma12
    dd <- gamma2 ^ 2 * sigma1sq - 2 * gamma2 * sigma12
    H <- cbind(PI2, J1)
    G <- cbind(PI1, J2)

    XX <- crossprod(X)                          # X'X
    HXXH <- solve(t(H) %*% XX %*% H)            # (H'X'XH)^(-1)
    HXXVXXH <- t(H) %*% XX %*% V0 %*% XX %*% H  # H'X'V0X'XH
    Valpha1 <- cc * HXXH + gamma1 ^ 2 * HXXH %*% HXXVXXH %*% HXXH

    GV <- t(G) %*% solve(V0)    # G'V0^(-1)
    GVG <- solve(GV %*% G)      # (G'V0^(-1)G)^(-1)
    Valpha2 <- GVG + dd * GVG %*% GV %*% solve(XX) %*% solve(V0) %*% G %*% GVG

    ans1 <- coef(sm1)
    ans2 <- coef(sm2)

    ans1[,2] <- sqrt(diag(Valpha1))
    ans2[,2] <- sqrt(diag(Valpha2))
    ans1[,3] <- (ans1[,1] / ans1[,2])
    ans2[,3] <- (ans2[,1] / ans2[,2])
    ans1[,4] <- 2 * pt(abs(ans1[,3]), m1$df.residual, lower.tail = FALSE)
    ans2[,4] <- 2 * pnorm(abs(ans2[,3]), lower.tail = FALSE)

    cat("Continuous:\n")
    print(ans1)
    cat("Dichotomous:\n")
    print(ans2)
    return(c(ans1,ans2))
}

# Para Data completa:

# GeneradorEmpleo:
Data_Prueba <- Adultos %>% 
  dplyr::select(c("IngresoLaboral_Mes","NivelEducativo","ExperienciaPotencial","Poblacion_Dane","Homicidios","Sector_Agricultura","Sector_Pesca","Sector_Minas","Sector_Industria","Sector_Electricidad","Sector_Comercio","Sector_Educacion","Sector_Transporte","Sector_Financiero","Sector_Construccion","Sector_Administracion","Sector_Extraterritorial","Sector_Inmobiliario","Sector_Salud","Sector_Hotel","Sector_Comunitario",
                  "GeneradorEmpleo","AutonomiaFiscal","CargaEconomica","Sexo","Edad","PosesionComputador","Desempleo_Dane")) %>% 
  drop_na(.)

tspls(IngresoLaboral_Mes~NivelEducativo+ExperienciaPotencial+Poblacion_Dane+Homicidios+Sector_Agricultura+Sector_Pesca+Sector_Minas+Sector_Industria+Sector_Electricidad+Sector_Comercio+Sector_Educacion+Sector_Transporte+Sector_Financiero+Sector_Construccion+Sector_Administracion+Sector_Extraterritorial+Sector_Inmobiliario+Sector_Salud+Sector_Hotel+Sector_Comunitario,
     GeneradorEmpleo~AutonomiaFiscal+CargaEconomica+Sexo+Edad+PosesionComputador+Desempleo_Dane,
    data = Data_Prueba)

# Autoempleado:
Data_Prueba <- Adultos %>% 
  dplyr::select(c("IngresoLaboral_Mes","NivelEducativo","ExperienciaPotencial","Poblacion_Dane","Homicidios","Sector_Agricultura","Sector_Pesca","Sector_Minas","Sector_Industria","Sector_Electricidad","Sector_Comercio","Sector_Educacion","Sector_Transporte","Sector_Financiero","Sector_Construccion","Sector_Administracion","Sector_Extraterritorial","Sector_Inmobiliario","Sector_Salud","Sector_Hotel","Sector_Comunitario",
                  "Autoempleado","AutonomiaFiscal","CargaEconomica","Sexo","Edad","PosesionComputador","Desempleo_Dane")) %>% 
  drop_na(.)

tspls(IngresoLaboral_Mes~NivelEducativo+ExperienciaPotencial+Poblacion_Dane+Homicidios+Sector_Agricultura+Sector_Pesca+Sector_Minas+Sector_Industria+Sector_Electricidad+Sector_Comercio+Sector_Educacion+Sector_Transporte+Sector_Financiero+Sector_Construccion+Sector_Administracion+Sector_Extraterritorial+Sector_Inmobiliario+Sector_Salud+Sector_Hotel+Sector_Comunitario,
     Autoempleado~AutonomiaFiscal+CargaEconomica+Sexo+Edad+PosesionComputador+Desempleo_Dane,
    data = Data_Prueba)
```

Etapa 3: Aquí se estimará el ingreso de la ciudad (PIB o Desempleo) en términos de los ingresos de los Generadores y de los Autoempleados, más algunos controles.

Variable dependiente: PIB (o Desempleo), desagregado por Ciudad, Año y Sector.
Variable independiente: Ingreso medio de Generadores de empleo (y Autoempleados), desagregado por Ciudad, Año y Sector.
Controles: Se usarán controles típicos de modelos de crecimiento económico.

A continuación se procesará la data acorde.

```{r Etapa 3 Procesamiento Data, echo=FALSE}
#### PIB ####
# Traemos y modificamos la data de PIB desagregado:
PIB <- read_excel("/Volumes/Respaldo/Google Drive-Actualizado/Ecsim/Proyecto Agosto/3_Entregables Lehyton/Data/PIBCiudadSector.xlsx", sheet = "10Sectores")

PIB <- PIB %>%
  dplyr::rename(.,AREA=Departamento,SectoresAgrupa10=Sector) %>% 
    dplyr::mutate(AREA=ifelse(AREA=="Antioquia","Medellin",AREA),
                AREA=ifelse(AREA=="Atlantico","Barranquilla",AREA),
                AREA=ifelse(AREA=="Bogotá D.C.","Bogota DC",AREA),
                AREA=ifelse(AREA=="Bolívar","Cartagena",AREA),
                AREA=ifelse(AREA=="Caldas","Manizales",AREA),
                AREA=ifelse(AREA=="Córdoba","Monteria",AREA),
                AREA=ifelse(AREA=="Meta","Villavicencio",AREA),
                AREA=ifelse(AREA=="Nariño","Pasto",AREA),
                AREA=ifelse(AREA=="Norte de Santander","Cucuta",AREA),
                AREA=ifelse(AREA=="Risaralda","Pereira",AREA),
                AREA=ifelse(AREA=="Santander","Bucaramanga",AREA),
                AREA=ifelse(AREA=="Tolima","Ibague",AREA),
                AREA=ifelse(AREA=="Valle del Cauca","Cali",AREA))

#### Se trae data de GEIH #### 
# Traemos  la data procesada previamente en v0: 2017, 2018 y 2019:
# Esta data es útil porque los sectores son factores, no dummies
DataAnio_2019_v0 <- read_excel("/Volumes/Respaldo/Google Drive-Actualizado/Ecsim/Proyecto Agosto/3_Entregables Lehyton/Data/DataAnio_2019.xlsx")

# Se deben codificar las areas:
DataAnio_2019_v0 <- DataAnio_2019_v0 %>%
  dplyr::mutate(AREA=ifelse(AREA==5,"Medellin",AREA),
                AREA=ifelse(AREA==8,"Barranquilla",AREA),
                AREA=ifelse(AREA==11,"Bogota DC",AREA),
                AREA=ifelse(AREA==13,"Cartagena",AREA),
                AREA=ifelse(AREA==17,"Manizales",AREA),
                AREA=ifelse(AREA==23,"Monteria",AREA),
                AREA=ifelse(AREA==50,"Villavicencio",AREA),
                AREA=ifelse(AREA==52,"Pasto",AREA),
                AREA=ifelse(AREA==54,"Cucuta",AREA),
                AREA=ifelse(AREA==66,"Pereira",AREA),
                AREA=ifelse(AREA==68,"Bucaramanga",AREA),
                AREA=ifelse(AREA==73,"Ibague",AREA),
                AREA=ifelse(AREA==76,"Cali",AREA))

# Debemos crear una variable por año:
DataAnio_2017_v0$Anio <- c("2017")
DataAnio_2018_v0$Anio <- c("2018")
DataAnio_2019_v0$Anio <- c("2019")

# Se crea una solo DFv0:
DataAnio_v0 <- rbind(DataAnio_2017_v0,DataAnio_2018_v0,DataAnio_2019_v0)

# Se recodifica la variable de Sectores, agrupando a 10 sectores económicos:
DataAnio_v0$SectoresAgrupa10 <- DataAnio_v0$SectorEconomico

DataAnio_v0 <- DataAnio_v0 %>% 
      dplyr::mutate(SectoresAgrupa10=ifelse(SectorEconomico=="Agrícultura Ganadería Caza Y Silvicultura" | SectorEconomico=="Pesca", "Agricultura, ganadería, caza, silvicultura y pesca",SectoresAgrupa10),
                    SectoresAgrupa10=ifelse(SectorEconomico=="Explotación de Minas y Canteras", "Explotación de minas y canteras",SectoresAgrupa10),
                    SectoresAgrupa10=ifelse(SectorEconomico=="Industrias Manufactureras","Industrias manufactureras",SectoresAgrupa10),
                    SectoresAgrupa10=ifelse(SectorEconomico=="Suministro Electricidad Gas y Agua","Suministro de electricidad, gas, agua, vapor y aire",SectoresAgrupa10),
                    SectoresAgrupa10=ifelse(SectorEconomico=="Comercio al por Mayor y por Menor" | SectorEconomico=="Hoteles y Restaurantes" | SectorEconomico=="Transporte Almacenamiento y Comunicaciones","Comercio, Turismo y Comunicaciones",SectoresAgrupa10),
                    SectoresAgrupa10=ifelse(SectorEconomico=="Intermediación Financiera","Actividades financieras y de seguros",SectoresAgrupa10),
                    SectoresAgrupa10=ifelse(SectorEconomico=="Actividades Inmobiliarias Empresariales y Alquiler", "Actividades empresariales, científicas y de apoyo",SectoresAgrupa10),
                    SectoresAgrupa10=ifelse(SectorEconomico=="Administración Pública y Defensa" | SectorEconomico=="Educación" |SectorEconomico=="Servicios Sociales y de Salud","Administración, Defensa, Educación, Servicios sociales y salud",SectoresAgrupa10),
                    SectoresAgrupa10=ifelse(SectorEconomico=="Servicios Comunitarios Sociales y Personales" |SectorEconomico=="Hogares Privados con servicio doméstico" |SectorEconomico=="Organizaciones Extraterritoriales","Otras actividades",SectoresAgrupa10))

# Se importa la data manipulada previamente para salud y analfabetismo:
DataControles <- read_dta("/Volumes/Respaldo/Google Drive-Actualizado/Ecsim/Proyecto Agosto/3_Entregables Lehyton/Data/DataControles.dta")
# se hace el join
DataAnio_v0 <- join_all(list(DataAnio_v0,DataControles), by=c("ID"),type = "full")

#### Calculando ingresos medios ####
# El objetivo aquí es encontrar los ingresos medios por año, sector y ciudad.

# Creamos promedios sin Surevey:
# Creamos los Ingresos de Generadores:
IngresosGeneradores_Anio <- DataAnio_v0 %>% 
    dplyr::filter(Generadores_Empleo=="Generador de empleo") %>% 
    dplyr::group_by(Anio, AREA, SectoresAgrupa10) %>%
    dplyr::summarise(
      IngresosGeneradores_Simple = mean(IngresoLaboral_Mes,na.rm = TRUE)
      )
# Creamos los Ingresos de Autoempleados:
IngresosAutoempleados_Anio <- DataAnio_v0 %>% 
    dplyr::filter(Generadores_Empleo=="Autoempleado") %>% 
    dplyr::group_by(Anio, AREA, SectoresAgrupa10) %>%
    dplyr::summarise(
      IngresosAutoempleados_Simple = mean(IngresoLaboral_Mes,na.rm = TRUE)
      )
# Se concatena y se eliminan pasos intermedios
Ingresos_Simples <- join_all(list(IngresosGeneradores_Anio,IngresosAutoempleados_Anio),
                             by=c("Anio","AREA","SectoresAgrupa10"),type = "full")
rm(IngresosGeneradores_Anio,IngresosAutoempleados_Anio)

# Creamos promedios con Survey (factor de expansión):
# Transformamos la data a tipo Survey:
# dividimos el Fex en 12:
DataAnio_v0 <- DataAnio_v0 %>% 
  mutate(FExp=fex_c_2011/12) %>% 
  select(.,-c(fex_c_2011))

# Creamos la población de Generadores:
GeneradoresAnio <- DataAnio_v0 %>% 
  dplyr::filter(Generadores_Empleo=="Generador de empleo")

GeneradoresAnio_Svy <- svydesign(ids=~0,weights=~FExp,
                                  data=GeneradoresAnio)

# Ahora apliquemos la media agrupando con svyby:
MeansGeneradores_Svy <- svyby(~IngresoLaboral_Mes, ~Anio+AREA+SectoresAgrupa10, 
      GeneradoresAnio_Svy, svymean,na = TRUE)

# Aplicamos lo mismo para los Autoempleados. 
# Creamos la población de autoempleados:
AutoempleadosAnio <- DataAnio_v0 %>% 
  dplyr::filter(Generadores_Empleo=="Autoempleado")

AutoempleadosAnio_Svy <- svydesign(ids=~0,weights=~FExp,
                                  data=AutoempleadosAnio)

# Ahora apliquemos la media agrupando con svyby:
MeansAutoempleados_Svy <- svyby(~IngresoLaboral_Mes, ~Anio+AREA+SectoresAgrupa10, 
      AutoempleadosAnio_Svy, svymean,na = TRUE)

# Aplicamos unas modificaciones a ambos DF:
MeansGeneradores_Svy <- MeansGeneradores_Svy %>% 
  select(.,-c(se)) %>% 
  dplyr::rename(IngresosGeneradores_Svy="IngresoLaboral_Mes")

MeansAutoempleados_Svy <- MeansAutoempleados_Svy %>% 
  select(.,-c(se)) %>% 
  dplyr::rename(IngresosAutoempleados_Svy="IngresoLaboral_Mes")

# Se concatena:
Ingresos_Svy <- join_all(list(MeansGeneradores_Svy,MeansAutoempleados_Svy),
                             by=c("Anio","AREA","SectoresAgrupa10"),type = "full")

# Cambiamos los 0 por NA:
Ingresos_Svy <- Ingresos_Svy %>%
  dplyr::mutate(IngresosGeneradores_Svy=ifelse(IngresosGeneradores_Svy==0,NA,
                                         IngresosGeneradores_Svy),
                IngresosAutoempleados_Svy=ifelse(IngresosAutoempleados_Svy==0,NA,
                                         IngresosAutoempleados_Svy))
# Eliminamos pasos intermedios:
rm(GeneradoresAnio,GeneradoresAnio_Svy,MeansGeneradores_Svy,AutoempleadosAnio,AutoempleadosAnio_Svy,MeansAutoempleados_Svy)

# De las datas creadas de ingresos medios, eliminaremos los No Responde:
# Así quedamos estrictamente con 10 sectores:
Ingresos_Simples <- Ingresos_Simples %>% 
  dplyr::filter(SectoresAgrupa10!="No Responde")

Ingresos_Svy <- Ingresos_Svy %>% 
  dplyr::filter(SectoresAgrupa10!="No Responde")

# Podemos comprobar que algunos secctores no tienen generadores o autoempleaddos:
prueba <- DataAnio_v0 %>% 
  dplyr::filter(AREA=="Cartagena" & Anio=="2017" & SectoresAgrupa10=="Actividades financieras y de seguros" & Generadores_Empleo=="Generador de empleo") %>% 
  dplyr::select(.,c(AREA,ID,Anio,IngresoLaboral_Mes,FExp))
rm(prueba)

#### Calculando Capital Financiero ####
# Creamos data a tipo Svy
DataAniov0_Svy <- svydesign(ids=~0,weights=~FExp,
                                  data=DataAnio_v0)

# capital Financiero Mensual.
# Ahora apliquemos la media agrupando con svyby:
KFcieroMes_Svy <- svyby(~CapFinanciero_Mes, ~Anio+AREA+SectoresAgrupa10, 
      DataAniov0_Svy, svymean,na = TRUE)

# Hacemos algunas modificaciones a la data encontrada:
KFcieroMes_Svy <- KFcieroMes_Svy %>% 
  dplyr::select(.,-c(se)) %>% 
  dplyr::filter(SectoresAgrupa10!="No Responde") %>% 
  dplyr::mutate(CapFinanciero_Mes=ifelse(CapFinanciero_Mes==0,NA,
                                         CapFinanciero_Mes))

# capital Financiero Anual
# Ahora apliquemos la media agrupando con svyby:
KFcieroAnio_Svy <- svyby(~CapFinanciero_Anio, ~Anio+AREA+SectoresAgrupa10, 
      DataAniov0_Svy, svymean,na = TRUE)

# Hacemos algunas modificaciones a la data enccontrada:
KFcieroAnio_Svy <- KFcieroAnio_Svy %>% 
  dplyr::select(.,-c(se)) %>% 
  dplyr::filter(SectoresAgrupa10!="No Responde") %>% 
  dplyr::mutate(CapFinanciero_Anio=ifelse(CapFinanciero_Anio==0,NA,
                                         CapFinanciero_Anio))

#### Calculando las transferencias anuales ####
TransfAnio_Svy <- svyby(~TransfSubsidios_Anio, ~Anio+AREA+SectoresAgrupa10, 
      DataAniov0_Svy, svymean,na = TRUE)
# Hacemos algunas modificaciones a la data enccontrada:
TransfAnio_Svy <- TransfAnio_Svy %>% 
  dplyr::select(.,-c(se)) %>% 
  dplyr::filter(SectoresAgrupa10!="No Responde") %>% 
  dplyr::mutate(TransfSubsidios_Anio=ifelse(TransfSubsidios_Anio==0,NA,
                                         TransfSubsidios_Anio))

#### Calculando media de años de educación ####
# Apliquemos la media agrupando con svyby:
KHumano_Svy <- svyby(~AniosEscolaridad, ~Anio+AREA+SectoresAgrupa10, 
      DataAniov0_Svy, svymean,na = TRUE)

# Hacemos algunas modificaciones a la data enccontrada:
KHumano_Svy <- KHumano_Svy %>% 
  dplyr::select(.,-c(se)) %>% 
  dplyr::filter(SectoresAgrupa10!="No Responde")

#### Calculando Gasto en Salud #### 
# Apliquemos la media agrupando con svyby:
GSalud_Svy <- svyby(~GastoAfiliacion, ~Anio+AREA+SectoresAgrupa10, 
      DataAniov0_Svy, svymean,na = TRUE)

# Hacemos algunas modificaciones a la data enccontrada:
GSalud_Svy <- GSalud_Svy %>% 
  dplyr::select(.,-c(se)) %>% 
  dplyr::filter(SectoresAgrupa10!="No Responde")

#### Calculando tasa de Alfabetismo ####
# Esta variiable es sabe leer y escribir: 1 (Si), 0 (No)
# Apliquemos la media agrupando con svyby:
LectoEsc_Svy <- svyby(~Lectoescritura, ~Anio+AREA+SectoresAgrupa10, 
      DataAniov0_Svy, svymean,na = TRUE)

# Hacemos algunas modificaciones a la data enccontrada:
LectoEsc_Svy <- LectoEsc_Svy %>% 
  dplyr::select(.,-c(se)) %>% 
  dplyr::filter(SectoresAgrupa10!="No Responde")

#### Calculando la Tasa de Ocupación ####
# Primero calcularemos la PET por año y ciudad; y luego los OC por año, ciudad y sector
# Definición PET según Dane: Personas de 12 años y más
# Hacemos los filtros correspondiente:
DataPET <- DataAnio_v0 %>%
  dplyr::filter(Edad>=12)

DataOC <- DataAnio_v0 %>%
  dplyr::filter(OCI==1)

# Calculemos sin Survey
# PET: año y ciudad
CiudadPET <- DataPET %>% 
    dplyr::group_by(Anio, AREA) %>%
    dplyr::summarise(
      PET_Simple = round(sum(FExp,na.rm = TRUE),2)
      )
# OC: año, ciudad y sector:
CiudadOC <- DataOC %>% 
    dplyr::group_by(Anio, AREA, SectoresAgrupa10) %>%
    dplyr::summarise(
      OC_Simple = round(sum(FExp,na.rm = TRUE),2)
      ) %>% 
  dplyr::filter(SectoresAgrupa10!="No Responde")
# Concatenamos PET y OC:
DataTOC <- join_all(list(CiudadOC,CiudadPET), 
                       by=c("Anio","AREA"),type = "full")
# Calculamos la tasa de Ocupación: TOC=OC/PET
DataTOC <- DataTOC %>% 
  dplyr::mutate(TOC=round((OC_Simple/PET_Simple)*100,2))

#### Concatendando Data ####
Data_Etapa3 <- join_all(list(PIB,Ingresos_Simples,Ingresos_Svy,KFcieroAnio_Svy,
                             KFcieroMes_Svy,TransfAnio_Svy,KHumano_Svy,GSalud_Svy,
                             LectoEsc_Svy,DataTOC), 
                       by=c("Anio","AREA","SectoresAgrupa10"),type = "full")

# Recodifiquemos la data
# Es importante crear un id para cada observación por ciudad-sector
# Creamos un data manipulable
Data_Etapa3_v2 <- Data_Etapa3
# Crearemos una vble ficticia para acortar el nombre de sectores y luego creamos el id:
Data_Etapa3_v2$Sectores10Cortos <- c("Sector")

Data_Etapa3_v2 <- Data_Etapa3_v2 %>% 
      dplyr::mutate(Sectores10Cortos=ifelse(SectoresAgrupa10=="Comercio, Turismo y Comunicaciones","Comercio",Sectores10Cortos),
                   Sectores10Cortos=ifelse(SectoresAgrupa10=="Actividades empresariales, científicas y de apoyo","Apoyo",Sectores10Cortos),
                   Sectores10Cortos=ifelse(SectoresAgrupa10=="Agricultura, ganadería, caza, silvicultura y pesca","Agricultura",Sectores10Cortos),
                   Sectores10Cortos=ifelse(SectoresAgrupa10=="Explotación de minas y canteras","Minas",Sectores10Cortos),
                   Sectores10Cortos=ifelse(SectoresAgrupa10=="Industrias manufactureras","Industria",Sectores10Cortos),
                   Sectores10Cortos=ifelse(SectoresAgrupa10=="Suministro de electricidad, gas, agua, vapor y aire","Electricidad",Sectores10Cortos),
                   Sectores10Cortos=ifelse(SectoresAgrupa10=="Construcción","Construcción",Sectores10Cortos),
                   Sectores10Cortos=ifelse(SectoresAgrupa10=="Actividades financieras y de seguros","Finanzas",Sectores10Cortos),
                   Sectores10Cortos=ifelse(SectoresAgrupa10=="Administración, Defensa, Educación, Servicios sociales y salud","Administración",Sectores10Cortos),
                   Sectores10Cortos=ifelse(SectoresAgrupa10=="Otras actividades","Otras",Sectores10Cortos)) %>% 
  dplyr::select(.,c(Anio,AREA,Sectores10Cortos,SectoresAgrupa10,PIB,IngresosGeneradores_Svy,IngresosAutoempleados_Svy,IngresosGeneradores_Simple,IngresosAutoempleados_Simple,CapFinanciero_Anio,CapFinanciero_Mes,TransfSubsidios_Anio,AniosEscolaridad,
                    GastoAfiliacion,Lectoescritura,OC_Simple,TOC)) %>% 
  unite(.,ID,c(2:3),sep="_",remove=F)

# Es importante, en la data creada elaborar un ID numérico:
# Pasamos el ID a tipo factor:
Data_Etapa3_v2$ID <- as.factor(Data_Etapa3_v2$ID)
# Creamos un ID numérico
Data_Etapa3_v2$IDNumerico <- Data_Etapa3_v2$ID 
# Transformación a tipo numérico: ID y anio
Data_Etapa3_v2$IDNumerico <- as.numeric(Data_Etapa3_v2$IDNumerico)
Data_Etapa3_v2$Anio <- as.numeric(Data_Etapa3_v2$Anio)

# eliminamos puntos intermedios:
rm(CiudadOC,CiudadPET,DataOC,DataPET,DataTOC,Ingresos_Svy,
   KFcieroAnio_Svy,KFcieroMes_Svy,KHumano_Svy,PIB,TransfAnio_Svy,DataControles,GSalud_Svy,Ingresos_Simples,LectoEsc_Svy)

# Ahora tenemos la data lista. Se puede exportar en formato .dta (para trabajar con Stata)
write_dta(Data_Etapa3_v2, "Data_Etapa3.dta")
```

Con la data procesada podemos correr el modelo con datos panel:

Los datos de panel son datos que combinan una dimensión temporal (en nuestro caso, tres años: 2017, 2018 y 2019) con una dimensión transversal (en nuestro caso 130 unidades transvesales, que corresponden a 13 ciudades y 10 sectores).
Cuando se tienen datos de esta naturaleza se suelen adoptar tres enfoques para posteriormente decidir (mediante las correspondientes pruebas) con cuál de ellos nos quedamos. Los enfoques son: modelo agrupado, modelo de efectos fijos y modelo de efectos aleatorios.
A continuación se presentarán los resultados de los enfoques.

```{r Etapa 3 Modelos Panel Pte 1, echo=FALSE}
# Recordemos que con data panel debemos hacer tres modelos: agrupado (pooled), efectos fijos y efectos variaables.

#### Modelos para Generadores de empleo ####

# Modelo agrupado (Pooled)
# Este modelo se estima por MCO, ignorando la naturaleza de los datos y considerando que el término independiente es el mismo para todos los periodos.
reg.mco <- lm(PIB~IngresosGeneradores_Svy+CapFinanciero_Anio+TransfSubsidios_Anio+AniosEscolaridad+GastoAfiliacion+TOC,
              data = Data_Etapa3_v2)
summary(reg.mco)
# Esto también se puede hacer ccon un plm:
reg.mco.plm <- plm(PIB~IngresosGeneradores_Svy+CapFinanciero_Anio+TransfSubsidios_Anio+AniosEscolaridad+GastoAfiliacion+TOC,
                   index=c("IDNumerico","Anio"), 
                   model="pooling", 
                   data=Data_Etapa3_v2)
summary(reg.mco.plm)

# Modelo con efectos fijos: Two ways fixed effects:
reg.fijos.within <- plm(PIB~IngresosGeneradores_Svy+CapFinanciero_Anio+TransfSubsidios_Anio+AniosEscolaridad+GastoAfiliacion+TOC,
                      index=c("IDNumerico","Anio"), 
                      model="within",
                      effect = "twoways", 
                      data=Data_Etapa3_v2 )
summary(reg.fijos.within)

# Modelo con efectos aleatorios.
reg.aleatorios <- plm(PIB~IngresosGeneradores_Svy+CapFinanciero_Anio+TransfSubsidios_Anio+AniosEscolaridad+GastoAfiliacion+TOC,
                      index=c("IDNumerico","Anio"), 
                      model="random",
                      data=Data_Etapa3_v2 )
summary(reg.aleatorios)

# Eligiendo el mejor modelo: Con efectos fijos sobre individuo

# H0: modelo agrupado es mejor que efectos fijos
pFtest(reg.fijos.within,reg.mco)
# Según este resultado, se rechaza H0 y los efectos fijos son preferibles al modelo agrupado.

# H0: modelo agrupado es mejor que efectos aleatorios
plmtest(reg.mco.plm, type=c("bp"))
# Según este resultado, se rechaza H0 y efectos aleatorios son preferibles al agrupado

# H0: Efectos aleatorios es mejor a efectos fijos.
phtest(reg.fijos.within,reg.aleatorios)
# Según este resultado, se rechaza H0 y efectos fijos es preferible a efectos aleatorios.

# PLT. El enfoque idoneo es efectos fijos, es decir que el modelo apropiado es:
summary(reg.fijos.within)

#### Modelos para Autoempleados ####

# Modelo agrupado (Pooled)
# Este modelo se estima por MCO, ignorando la naturaleza de los datos y considerando que el término independiente es el mismo para todos los periodos.
reg.mco.Aut <- lm(PIB~IngresosAutoempleados_Svy+CapFinanciero_Anio+TransfSubsidios_Anio+AniosEscolaridad+GastoAfiliacion+TOC,
              data = Data_Etapa3_v2)
summary(reg.mco.Aut)
# Esto también se puede hacer ccon un plm:
reg.mco.plm.Aut <- plm(PIB~IngresosAutoempleados_Svy+CapFinanciero_Anio+TransfSubsidios_Anio+AniosEscolaridad+GastoAfiliacion+TOC,
                      index=c("IDNumerico","Anio"), 
                      model="pooling", 
                      data=Data_Etapa3_v2)
summary(reg.mco.plm.Aut)

# Modelo con efectos fijos: Two ways fixedd effects:
reg.fijos.within.Aut <- plm(PIB~IngresosAutoempleados_Svy+CapFinanciero_Anio+TransfSubsidios_Anio+AniosEscolaridad+GastoAfiliacion+TOC,
                      index=c("IDNumerico","Anio"), 
                      model="within",
                      effect = "twoways", 
                      data=Data_Etapa3_v2 )
summary(reg.fijos.within.Aut)

# Modelo con efectos aleatorios.
reg.aleatorios.Aut <- plm(PIB~IngresosAutoempleados_Svy+CapFinanciero_Anio+TransfSubsidios_Anio+
                AniosEscolaridad+GastoAfiliacion+TOC,
                index=c("IDNumerico","Anio"), 
                model="random",
                data=Data_Etapa3_v2 )
summary(reg.aleatorios.Aut)

# Eligiendo el mejor modelo: Con efectos fijos sobre individuo

# H0: modelo agrupado es mejor que efectos fijos
pFtest(reg.fijos.within.Aut,reg.mco.Aut)
# Según este resultado, se rechaza H0 y los efectos fijos son preferibles al modelo agrupado.

# H0: modelo agrupado es mejor que efectos aleatorios
plmtest(reg.mco.plm.Aut, type=c("bp"))
# Según este resultado, se rechaza H0 y efectos aleatorios son preferibles al agrupado

# H0: Efectos aleatorios es mejor a efectos fijos.
phtest(reg.fijos.within.Aut,reg.aleatorios.Aut)
# Según este resultado, se rechaza H0 y efectos fijos es preferible a efectos aleatorios.

# PLT. El enfoque idoneo es efectos fijos, es decir que el modelo apropiado es:
summary(reg.fijos.within.Aut)
```

Sin embargo, debido a que los resultados no han sido los esperados se procede a hacer pruebas con: modelos pooled, Modelo RE,modelo FE Two-Ways, modelo FE sobre individuo, modelo FE sobre el tiempo; jugando con diferentes alternativas de variables, buscando significancia y sin realizar los test: F Test, Lagrange Multiplier Test, Hausman Test.

```{r Etapa 3 Modelos Panel Pte 2, echo=FALSE}
#### Modelos para Generadores de empleo ####
Modelo.Gen <-as.formula(PIB~IngresosGeneradores_Svy+TransfSubsidios_Anio+GastoAfiliacion+TOC+CapFinanciero_Anio+Lectoescritura)

# Modelo agrupado (Pooled)
reg.gen.pool <- plm(Modelo.Gen,
                   index=c("IDNumerico","Anio"), 
                   model="pooling", 
                   data=Data_Etapa3_v2)
summary(reg.gen.pool)

# Modelo con efectos aleatorios.
reg.gen.re <- plm(Modelo.Gen,
                  index=c("IDNumerico","Anio"),
                  model="random",
                  data=Data_Etapa3_v2 )
summary(reg.gen.re)

# Modelo con efectos fijos: Two ways fixed effects:
reg.gen.feTW <- plm(Modelo.Gen,
                    index=c("IDNumerico","Anio"), 
                    model="within",
                    effect = "twoways", 
                    data=Data_Etapa3_v2 )
summary(reg.gen.feTW)

# Modelo con efectos fijos sobre los individuos
reg.gen.feInd <- plm(Modelo.Gen,
                     index=c("IDNumerico"), 
                     model="within", 
                     data=Data_Etapa3_v2 )
summary(reg.gen.feInd)

# Modelo con efectos fijos sobre el tiempo:
reg.gen.feTim <- plm(Modelo.Gen,
                     index=c("Anio"),
                     model="within",
                     data=Data_Etapa3_v2 )
summary(reg.gen.feTim)

#### Modelos para Autoempleados ####
Modelo.Aut <-as.formula(PIB~IngresosAutoempleados_Svy+TransfSubsidios_Anio+GastoAfiliacion+TOC+CapFinanciero_Anio+Lectoescritura)

# Modelo agrupado (Pooled)
reg.aut.pool <- plm(Modelo.Aut,
                    index=c("IDNumerico","Anio"), 
                    model="pooling", 
                    data=Data_Etapa3_v2)
summary(reg.aut.pool)

# Modelo con efectos aleatorios.
reg.aut.re <- plm(Modelo.Aut,
                  index=c("IDNumerico","Anio"),
                  model="random",
                  data=Data_Etapa3_v2 )
summary(reg.aut.re)

# Modelo con efectos fijos: Two ways fixedd effects:
reg.aut.feTW <- plm(Modelo.Aut,
                    index=c("IDNumerico","Anio"), 
                    model="within",
                    effect = "twoways", 
                    data=Data_Etapa3_v2 )
summary(reg.aut.feTW)

# Modelo con efectos fijos sobre los individuos
reg.aut.feInd <- plm(Modelo.Aut,
                     index=c("IDNumerico"), 
                     model="within", 
                     data=Data_Etapa3_v2 )
summary(reg.aut.feInd)

# Modelo con efectos fijos sobre el tiempo:
reg.aut.feTim <- plm(Modelo.Aut,
                     index=c("Anio"),
                     model="within",
                     data=Data_Etapa3_v2)
summary(reg.aut.feTim)
```
































