---
title: "Determinantes del Ingreso"
author: "Lehyton Arenas"
date: "12/21/2020"
output: word_document
---

```{r setup, include=FALSE}
knitr::opts_chunk$set(echo = TRUE)
```

## Resumen de estadísticos descriptivos

Con la data procesada en el código anterior .R, se procede a crear un sólo DF que reuna toda la información de los tres años 2017-2019.
```{r Procesamiento de Data, echo=FALSE}
# Directorio de trabajo
setwd("/Volumes/Respaldo/Google Drive-Actualizado/Ecsim/Proyecto Agosto/3_Entregables Lehyton")

# Evitemos la notación científica:
# options(scipen=999)
# Para volver a notación cientifica:
# options(scipen=0)

# Librerias
library(readxl)
library(tidyverse)
library(plyr); library(dplyr)
library(survey)
library(jtools)
library(stargazer)
library(haven)
library(plm)

# Data previamente procesada:
DataAnio_2017 <- read_excel("/Volumes/Respaldo/Google Drive-Actualizado/Ecsim/Proyecto Agosto/3_Entregables Lehyton/Data/DataAnio_2017_v3.xlsx")
DataAnio_2018 <- read_excel("/Volumes/Respaldo/Google Drive-Actualizado/Ecsim/Proyecto Agosto/3_Entregables Lehyton/Data/DataAnio_2018_v3.xlsx")
DataAnio_2019 <- read_excel("/Volumes/Respaldo/Google Drive-Actualizado/Ecsim/Proyecto Agosto/3_Entregables Lehyton/Data/DataAnio_2019_v3.xlsx")

# El objetivo es crear un solo DF para todos los años.
# Debemos renombrar algunas variables en cada DF, así:
DataAnio_2017 <- DataAnio_2017 %>% 
  dplyr::rename(AutonomiaFiscal="AutonomiaFiscal_2018_base2017",
                CapacidadRecaudo="CapacidadRecaudo_2018_base2017", 
                Homicidios="Homicidios_2018_base2018",
                Hurtos="Hurtos_2018_base2018",
                Extorsion="Extorsion_2018_base2018",
                EficJusticia="EficJusticia_2018_base2017",      
                ProducJueces="ProducJueces_2018_base2017",
                FacilidadEmpresa= "FacilidadEmpresa_2018",          
                ImpuestosEmpresa="ImpuestosEmpresa_2018",
                Desempleo_ICC="Desempleo_2018",                  
                ComplejidadProductiva="ComplejidadProductiva_2018",
                DiversifCanasta= "DiversifCanasta_2018_base2018",   
                Desempleo_Dane="Desempleo_2017_Dane",
                Poblacion_Dane="Poblacion_2017_Dane",             
                PIB_PC="PIB_PC2017_Dane")

DataAnio_2018 <- DataAnio_2018 %>% 
  dplyr::rename(AutonomiaFiscal="AutonomiaFiscal_2019_base2017",
                CapacidadRecaudo="CapacidadRecaudo_2019_base2018", 
                Homicidios="Homicidios_2019_base2019",
                Hurtos="Hurtos_2019_base2019",
                Extorsion="Extorsion_2019_base2019",
                EficJusticia="EficJusticia_2019_base2019",      
                ProducJueces="ProducJueces_2019_base2019",
                FacilidadEmpresa= "FacilidadEmpresa_2019",          
                ImpuestosEmpresa="ImpuestosEmpresa_2019",
                Desempleo_ICC="Desempleo_2019",                  
                ComplejidadProductiva="ComplejidadProductiva_2019",
                DiversifCanasta= "DiversifCanasta_2019_base2019",   
                Desempleo_Dane="Desempleo_2018_Dane",
                Poblacion_Dane="Poblacion_2018_Dane",             
                PIB_PC="PIB_PC2018_Dane")

DataAnio_2019 <- DataAnio_2019 %>% 
  dplyr::rename(AutonomiaFiscal="AutonomiaFiscal_2020_base2018",
                CapacidadRecaudo="CapacidadRecaudo_2020_base2018", 
                Homicidios="Homicidios_2020_base2019",
                Hurtos="Hurtos_2020_base2019",
                Extorsion="Extorsion_2020_base2019",
                EficJusticia="EficJusticia_2020_base2019",      
                ProducJueces="ProducJueces_2020_base2019",
                FacilidadEmpresa= "FacilidadEmpresa_2020",          
                ImpuestosEmpresa="ImpuestosEmpresa_2020",
                Desempleo_ICC="Desempleo_2020",                  
                ComplejidadProductiva="ComplejidadProductiva_2020",
                DiversifCanasta= "DiversifCanasta_2020_base2019",   
                Desempleo_Dane="Desempleo_2019_Dane",
                Poblacion_Dane="Poblacion_2019_Dane",             
                PIB_PC="PIB_PC2019_Dane")

# Concatenamos toda la data en un solo DF
DataAnio <- rbind(DataAnio_2017,DataAnio_2018,DataAnio_2019)

# Filtraremos por adultos
Adultos <- DataAnio %>% 
  filter(Edad>=18)
```
Con la data procesada se puede hacer un resumen estadístico simple, y un análiis de corrleación del tipo:
```{r Descriptivos, echo=FALSE}
summary(Adultos$Autoempleado)

round(mean(Adultos$Autoempleado),4)
round(sd(Adultos$Autoempleado),4)
round(min(Adultos$Autoempleado),4)
round(max(Adultos$Autoempleado),4)

# Correlaciones entre las variables del modelo dicotómico:
Correlacion1 <- Adultos %>% 
  dplyr::select(c("GeneradorEmpleo","Autoempleado","IngresoLaboral_Mes","AutonomiaFiscal","PosesionComputador","ImpuestosEmpresa","Sexo","Edad","CargaEconomica","Desempleo_Dane","DiversifCanasta"))
Correlacion1Tabla <- round(cor(Correlacion1,use = "pairwise.complete.obs"),3)

Correlacion2 <- Adultos %>% 
  dplyr::select(c("IngresoLaboral_Mes","GeneradorEmpleo","Autoempleado","NivelEducativo","ExperienciaPotencial","Poblacion_Dane","Homicidios","Sector_Agricultura","Sector_Pesca","Sector_Minas","Sector_Industria","Sector_Electricidad","Sector_Comercio","Sector_Educacion","Sector_Transporte","Sector_Financiero","Sector_Construccion","Sector_Administracion","Sector_Extraterritorial","Sector_Inmobiliario","Sector_Salud","Sector_Hotel","Sector_Comunitario"))
Correlacion2Tabla <- round(cor(Correlacion2,use = "pairwise.complete.obs"),3)

Correlacion3 <- Data_Etapa3_v2 %>% 
  dplyr::select(c("PIB","IngresosGeneradores_Svy","IngresosAutoempleados_Svy","TransfSubsidios_Anio","GastoAfiliacion","TOC","CapFinanciero_Anio","CapFinanciero_Mes","AniosEscolaridad","Lectoescritura"))
Correlacion3Tabla <- round(cor(Correlacion3,use = "pairwise.complete.obs"),3)
```

## Modelos

Recordemos que el modelo se desarrollará en tres etapas:

Etapa 1: 
Esta etapa busca encontrar la probabilidad de que un individuo sea Generador de empleo o Autoempleado. Por lo cual se harán dos estimaciones.
Variable dependiente: Se usarán las varibles dicotomicas de Generador de empleo y Autoempleado, respectivamente.
variables independientes: Se emplearán aquí las características socioeconómicas. Especificamente se usarán las variables de Ciudad impuestos, Ciudad apoyo al emprendimiento, Ciudad exportación de tecnologías.
Controles: Se emplearán aquí las características institucionales (o individules?). Estas son: Sexo, Edad, Posesión de TICs, Carga económica, Ciudad: PIB PC, y, Ciudad: Desempleo

Etapa 2: Aquí se estimará el ingreso del individuo empresario
Variable dependiente: Ingreso del individuo empresario.
Variables independientes: La probabilidad estimada en la etapa1, el sector económico, nivel educativo, experiencia potencial.
Controles: Se usarán aquí características institucionales. Es decir variables asociadas con el capital financiero, Ciudad:tamaño(población), Ciudad: tasa de delicuencia.

Para lo anterior se empleará la técnica 2spls simultanea.

```{r Etapas 1y2 Simultaneas, echo=FALSE}
# Creamos la edad cuadratica, como variable alternativa de Edad:
Adultos <- Adultos %>% 
  dplyr::mutate(EdadCuadratica=round(Edad^2,2))

# Función para 2spls:
tspls <- function(formula1, formula2, data) {
    # The Continous model
    mf1 <- model.frame(formula1, data)
    y1 <- model.response(mf1)
    x1 <- model.matrix(attr(mf1, "terms"), mf1)

    # The dicontionous model
    mf2 <- model.frame(formula2, data)
    y2 <- model.response(mf2)
    x2 <- model.matrix(attr(mf2, "terms"), mf2)

    # The matrix of all the exogenous variables
    X <- cbind(x1, x2)
    X <- X[, unique(colnames(X))]

    J1 <- matrix(0, nrow = ncol(X), ncol = ncol(x1))
    J2 <- matrix(0, nrow = ncol(X), ncol = ncol(x2))
    for (i in 1:ncol(x1)) J1[match(colnames(x1)[i], colnames(X)), i] <- 1
    for (i in 1:ncol(x2)) J2[match(colnames(x2)[i], colnames(X)), i] <- 1

    # Step 1:
    #cat("\n\tNOW THE FIRST STAGE REGRESSION")
    m1 <- lm(y1 ~ X - 1)
    m2 <- glm(y2 ~ X - 1, family = binomial(link = "probit"))
    #print(summary(m1))
    #print(summary(m2))

    yhat1 <- m1$fitted.values
    yhat2 <- X %*% coef(m2)

    PI1 <- m1$coefficients
    PI2 <- m2$coefficients
    V0 <- vcov(m2)
    sigma1sq <- sum(m1$residuals ^ 2) / m1$df.residual
    sigma12 <- 1 / length(y2) * sum(y2 * m1$residuals / dnorm(yhat2))

    # Step 2:
    #cat("\n\tNOW THE SECOND STAGE REGRESSION WITH INSTRUMENTS")

    m1 <- lm(y1 ~ yhat2 + x1 - 1)
    m2 <- glm(y2 ~ yhat1 + x2 - 1, family = binomial(link = "probit"))
    sm1 <- summary(m1)
    sm2 <- summary(m2)
    #print(sm1)
    #print(sm2)

    # Step  3:
    cat("\tNOW THE SECOND STAGE REGRESSION WITH CORRECTED STANDARD ERRORS\n\n")
    gamma1 <- m1$coefficients[1]
    gamma2 <- m2$coefficients[1]

    cc <- sigma1sq - 2 * gamma1 * sigma12
    dd <- gamma2 ^ 2 * sigma1sq - 2 * gamma2 * sigma12
    H <- cbind(PI2, J1)
    G <- cbind(PI1, J2)

    XX <- crossprod(X)                          # X'X
    HXXH <- solve(t(H) %*% XX %*% H)            # (H'X'XH)^(-1)
    HXXVXXH <- t(H) %*% XX %*% V0 %*% XX %*% H  # H'X'V0X'XH
    Valpha1 <- cc * HXXH + gamma1 ^ 2 * HXXH %*% HXXVXXH %*% HXXH

    GV <- t(G) %*% solve(V0)    # G'V0^(-1)
    GVG <- solve(GV %*% G)      # (G'V0^(-1)G)^(-1)
    Valpha2 <- GVG + dd * GVG %*% GV %*% solve(XX) %*% solve(V0) %*% G %*% GVG

    ans1 <- coef(sm1)
    ans2 <- coef(sm2)

    ans1[,2] <- sqrt(diag(Valpha1))
    ans2[,2] <- sqrt(diag(Valpha2))
    ans1[,3] <- (ans1[,1] / ans1[,2])
    ans2[,3] <- (ans2[,1] / ans2[,2])
    ans1[,4] <- 2 * pt(abs(ans1[,3]), m1$df.residual, lower.tail = FALSE)
    ans2[,4] <- 2 * pnorm(abs(ans2[,3]), lower.tail = FALSE)

    cat("Continuous:\n")
    print(ans1)
    cat("Dichotomous:\n")
    print(ans2)
    return(c(ans1,ans2))
}

# Aplicación del 2spls:

# GeneradorEmpleo:
Data_Prueba <- Adultos %>% 
  dplyr::select(c("IngresoLaboral_Mes","NivelEducativo","ExperienciaPotencial","Poblacion_Dane","Homicidios","Sector_Agricultura","Sector_Pesca","Sector_Minas","Sector_Industria","Sector_Electricidad","Sector_Comercio","Sector_Educacion","Sector_Transporte","Sector_Financiero","Sector_Construccion","Sector_Administracion","Sector_Extraterritorial","Sector_Inmobiliario","Sector_Salud","Sector_Hotel","Sector_Comunitario","GeneradorEmpleo","AutonomiaFiscal","CargaEconomica","Sexo","Edad","PosesionComputador","Desempleo_Dane")) %>% 
  drop_na(.)

tspls(IngresoLaboral_Mes~NivelEducativo+ExperienciaPotencial+Poblacion_Dane+Homicidios+Sector_Agricultura+Sector_Pesca+Sector_Minas+Sector_Industria+Sector_Electricidad+Sector_Comercio+Sector_Educacion+Sector_Transporte+Sector_Financiero+Sector_Construccion+Sector_Administracion+Sector_Extraterritorial+Sector_Inmobiliario+Sector_Salud+Sector_Hotel+Sector_Comunitario,
     GeneradorEmpleo~AutonomiaFiscal+CargaEconomica+Sexo+Edad+PosesionComputador+Desempleo_Dane,
    data = Data_Prueba)

# Autoempleado:
Data_Prueba <- Adultos %>% 
  dplyr::select(c("IngresoLaboral_Mes","NivelEducativo","ExperienciaPotencial","Poblacion_Dane","Homicidios","Sector_Agricultura","Sector_Pesca","Sector_Minas","Sector_Industria","Sector_Electricidad","Sector_Comercio","Sector_Educacion","Sector_Transporte","Sector_Financiero","Sector_Construccion","Sector_Administracion","Sector_Extraterritorial","Sector_Inmobiliario","Sector_Salud","Sector_Hotel","Sector_Comunitario",
                  "Autoempleado","AutonomiaFiscal","CargaEconomica","Sexo","Edad","PosesionComputador","Desempleo_Dane")) %>% 
  drop_na(.)

tspls(IngresoLaboral_Mes~NivelEducativo+ExperienciaPotencial+Poblacion_Dane+Homicidios+Sector_Agricultura+Sector_Pesca+Sector_Minas+Sector_Industria+Sector_Electricidad+Sector_Comercio+Sector_Educacion+Sector_Transporte+Sector_Financiero+Sector_Construccion+Sector_Administracion+Sector_Extraterritorial+Sector_Inmobiliario+Sector_Salud+Sector_Hotel+Sector_Comunitario,
     Autoempleado~AutonomiaFiscal+CargaEconomica+Sexo+Edad+PosesionComputador+Desempleo_Dane,
    data = Data_Prueba)
```

Etapa 3: Aquí se estimará el ingreso de la ciudad (PIB o Desempleo) en términos de los ingresos de los Generadores y de los Autoempleados, más algunos controles.

Variable dependiente: PIB (o Desempleo), desagregado por Ciudad, Año y Sector.
Variable independiente: Ingreso medio de Generadores de empleo (y Autoempleados), desagregado por Ciudad, Año y Sector.
Controles: Se usarán controles típicos de modelos de crecimiento económico.

A continuación se procesará la data acorde.

```{r Etapa 3 Procesamiento Data, echo=FALSE}
#### PIB ####
# Traemos y modificamos la data de PIB desagregado:
PIB <- read_excel("/Volumes/Respaldo/Google Drive-Actualizado/Ecsim/Proyecto Agosto/3_Entregables Lehyton/Data/PIBCiudadSector.xlsx", sheet = "10Sectores")

PIB <- PIB %>%
  dplyr::rename(.,AREA=Departamento,SectoresAgrupa10=Sector) %>% 
    dplyr::mutate(AREA=ifelse(AREA=="Antioquia","Medellin",AREA),
                AREA=ifelse(AREA=="Atlantico","Barranquilla",AREA),
                AREA=ifelse(AREA=="Bogotá D.C.","Bogota DC",AREA),
                AREA=ifelse(AREA=="Bolívar","Cartagena",AREA),
                AREA=ifelse(AREA=="Caldas","Manizales",AREA),
                AREA=ifelse(AREA=="Córdoba","Monteria",AREA),
                AREA=ifelse(AREA=="Meta","Villavicencio",AREA),
                AREA=ifelse(AREA=="Nariño","Pasto",AREA),
                AREA=ifelse(AREA=="Norte de Santander","Cucuta",AREA),
                AREA=ifelse(AREA=="Risaralda","Pereira",AREA),
                AREA=ifelse(AREA=="Santander","Bucaramanga",AREA),
                AREA=ifelse(AREA=="Tolima","Ibague",AREA),
                AREA=ifelse(AREA=="Valle del Cauca","Cali",AREA))

#### Se trae data de GEIH #### 
# Traemos  la data procesada previamente en v0: 2017, 2018 y 2019:
# Esta data es útil porque los sectores son factores, no dummies
DataAnio_2019_v0 <- read_excel("/Volumes/Respaldo/Google Drive-Actualizado/Ecsim/Proyecto Agosto/3_Entregables Lehyton/Data/DataAnio_2019.xlsx")

# Se deben codificar las areas:
DataAnio_2019_v0 <- DataAnio_2019_v0 %>%
  dplyr::mutate(AREA=ifelse(AREA==5,"Medellin",AREA),
                AREA=ifelse(AREA==8,"Barranquilla",AREA),
                AREA=ifelse(AREA==11,"Bogota DC",AREA),
                AREA=ifelse(AREA==13,"Cartagena",AREA),
                AREA=ifelse(AREA==17,"Manizales",AREA),
                AREA=ifelse(AREA==23,"Monteria",AREA),
                AREA=ifelse(AREA==50,"Villavicencio",AREA),
                AREA=ifelse(AREA==52,"Pasto",AREA),
                AREA=ifelse(AREA==54,"Cucuta",AREA),
                AREA=ifelse(AREA==66,"Pereira",AREA),
                AREA=ifelse(AREA==68,"Bucaramanga",AREA),
                AREA=ifelse(AREA==73,"Ibague",AREA),
                AREA=ifelse(AREA==76,"Cali",AREA))

# Debemos crear una variable por año:
DataAnio_2017_v0$Anio <- c("2017")
DataAnio_2018_v0$Anio <- c("2018")
DataAnio_2019_v0$Anio <- c("2019")

# Se crea una solo DFv0:
DataAnio_v0 <- rbind(DataAnio_2017_v0,DataAnio_2018_v0,DataAnio_2019_v0)

# Se recodifica la variable de Sectores, agrupando a 10 sectores económicos:
DataAnio_v0$SectoresAgrupa10 <- DataAnio_v0$SectorEconomico

DataAnio_v0 <- DataAnio_v0 %>% 
      dplyr::mutate(SectoresAgrupa10=ifelse(SectorEconomico=="Agrícultura Ganadería Caza Y Silvicultura" | SectorEconomico=="Pesca", "Agricultura, ganadería, caza, silvicultura y pesca",SectoresAgrupa10),
                    SectoresAgrupa10=ifelse(SectorEconomico=="Explotación de Minas y Canteras", "Explotación de minas y canteras",SectoresAgrupa10),
                    SectoresAgrupa10=ifelse(SectorEconomico=="Industrias Manufactureras","Industrias manufactureras",SectoresAgrupa10),
                    SectoresAgrupa10=ifelse(SectorEconomico=="Suministro Electricidad Gas y Agua","Suministro de electricidad, gas, agua, vapor y aire",SectoresAgrupa10),
                    SectoresAgrupa10=ifelse(SectorEconomico=="Comercio al por Mayor y por Menor" | SectorEconomico=="Hoteles y Restaurantes" | SectorEconomico=="Transporte Almacenamiento y Comunicaciones","Comercio, Turismo y Comunicaciones",SectoresAgrupa10),
                    SectoresAgrupa10=ifelse(SectorEconomico=="Intermediación Financiera","Actividades financieras y de seguros",SectoresAgrupa10),
                    SectoresAgrupa10=ifelse(SectorEconomico=="Actividades Inmobiliarias Empresariales y Alquiler", "Actividades empresariales, científicas y de apoyo",SectoresAgrupa10),
                    SectoresAgrupa10=ifelse(SectorEconomico=="Administración Pública y Defensa" | SectorEconomico=="Educación" |SectorEconomico=="Servicios Sociales y de Salud","Administración, Defensa, Educación, Servicios sociales y salud",SectoresAgrupa10),
                    SectoresAgrupa10=ifelse(SectorEconomico=="Servicios Comunitarios Sociales y Personales" |SectorEconomico=="Hogares Privados con servicio doméstico" |SectorEconomico=="Organizaciones Extraterritoriales","Otras actividades",SectoresAgrupa10))

# Se importa la data manipulada previamente para salud y analfabetismo:
DataControles <- read_dta("/Volumes/Respaldo/Google Drive-Actualizado/Ecsim/Proyecto Agosto/3_Entregables Lehyton/Data/DataControles.dta")
# se hace el join
DataAnio_v0 <- join_all(list(DataAnio_v0,DataControles), by=c("ID"),type = "full")

#### Calculando ingresos medios ####
# El objetivo aquí es encontrar los ingresos medios por año, sector y ciudad.

# Creamos promedios sin Surevey:
# Creamos los Ingresos de Generadores:
IngresosGeneradores_Anio <- DataAnio_v0 %>% 
    dplyr::filter(Generadores_Empleo=="Generador de empleo") %>% 
    dplyr::group_by(Anio, AREA, SectoresAgrupa10) %>%
    dplyr::summarise(
      IngresosGeneradores_Simple = mean(IngresoLaboral_Mes,na.rm = TRUE)
      )
# Creamos los Ingresos de Autoempleados:
IngresosAutoempleados_Anio <- DataAnio_v0 %>% 
    dplyr::filter(Generadores_Empleo=="Autoempleado") %>% 
    dplyr::group_by(Anio, AREA, SectoresAgrupa10) %>%
    dplyr::summarise(
      IngresosAutoempleados_Simple = mean(IngresoLaboral_Mes,na.rm = TRUE)
      )
# Se concatena y se eliminan pasos intermedios
Ingresos_Simples <- join_all(list(IngresosGeneradores_Anio,IngresosAutoempleados_Anio),
                             by=c("Anio","AREA","SectoresAgrupa10"),type = "full")
rm(IngresosGeneradores_Anio,IngresosAutoempleados_Anio)

# Creamos promedios con Survey (factor de expansión):
# Transformamos la data a tipo Survey:
# dividimos el Fex en 12:
DataAnio_v0 <- DataAnio_v0 %>% 
  mutate(FExp=fex_c_2011/12) %>% 
  select(.,-c(fex_c_2011))

# Creamos la población de Generadores:
GeneradoresAnio <- DataAnio_v0 %>% 
  dplyr::filter(Generadores_Empleo=="Generador de empleo")

GeneradoresAnio_Svy <- svydesign(ids=~0,weights=~FExp,
                                  data=GeneradoresAnio)

# Ahora apliquemos la media agrupando con svyby:
MeansGeneradores_Svy <- svyby(~IngresoLaboral_Mes, ~Anio+AREA+SectoresAgrupa10, 
      GeneradoresAnio_Svy, svymean,na = TRUE)

# Aplicamos lo mismo para los Autoempleados. 
# Creamos la población de autoempleados:
AutoempleadosAnio <- DataAnio_v0 %>% 
  dplyr::filter(Generadores_Empleo=="Autoempleado")

AutoempleadosAnio_Svy <- svydesign(ids=~0,weights=~FExp,
                                  data=AutoempleadosAnio)

# Ahora apliquemos la media agrupando con svyby:
MeansAutoempleados_Svy <- svyby(~IngresoLaboral_Mes, ~Anio+AREA+SectoresAgrupa10, 
      AutoempleadosAnio_Svy, svymean,na = TRUE)

# Aplicamos unas modificaciones a ambos DF:
MeansGeneradores_Svy <- MeansGeneradores_Svy %>% 
  select(.,-c(se)) %>% 
  dplyr::rename(IngresosGeneradores_Svy="IngresoLaboral_Mes")

MeansAutoempleados_Svy <- MeansAutoempleados_Svy %>% 
  select(.,-c(se)) %>% 
  dplyr::rename(IngresosAutoempleados_Svy="IngresoLaboral_Mes")

# Se concatena:
Ingresos_Svy <- join_all(list(MeansGeneradores_Svy,MeansAutoempleados_Svy),
                             by=c("Anio","AREA","SectoresAgrupa10"),type = "full")

# Cambiamos los 0 por NA:
Ingresos_Svy <- Ingresos_Svy %>%
  dplyr::mutate(IngresosGeneradores_Svy=ifelse(IngresosGeneradores_Svy==0,NA,
                                         IngresosGeneradores_Svy),
                IngresosAutoempleados_Svy=ifelse(IngresosAutoempleados_Svy==0,NA,
                                         IngresosAutoempleados_Svy))
# Eliminamos pasos intermedios:
rm(GeneradoresAnio,GeneradoresAnio_Svy,MeansGeneradores_Svy,AutoempleadosAnio,AutoempleadosAnio_Svy,MeansAutoempleados_Svy)

# De las datas creadas de ingresos medios, eliminaremos los No Responde:
# Así quedamos estrictamente con 10 sectores:
Ingresos_Simples <- Ingresos_Simples %>% 
  dplyr::filter(SectoresAgrupa10!="No Responde")

Ingresos_Svy <- Ingresos_Svy %>% 
  dplyr::filter(SectoresAgrupa10!="No Responde")

# Podemos comprobar que algunos secctores no tienen generadores o autoempleaddos:
prueba <- DataAnio_v0 %>% 
  dplyr::filter(AREA=="Cartagena" & Anio=="2017" & SectoresAgrupa10=="Actividades financieras y de seguros" & Generadores_Empleo=="Generador de empleo") %>% 
  dplyr::select(.,c(AREA,ID,Anio,IngresoLaboral_Mes,FExp))
rm(prueba)

#### Calculando Capital Financiero ####
# Creamos data a tipo Svy
DataAniov0_Svy <- svydesign(ids=~0,weights=~FExp,
                                  data=DataAnio_v0)

# capital Financiero Mensual.
# Ahora apliquemos la media agrupando con svyby:
KFcieroMes_Svy <- svyby(~CapFinanciero_Mes, ~Anio+AREA+SectoresAgrupa10, 
      DataAniov0_Svy, svymean,na = TRUE)

# Hacemos algunas modificaciones a la data encontrada:
KFcieroMes_Svy <- KFcieroMes_Svy %>% 
  dplyr::select(.,-c(se)) %>% 
  dplyr::filter(SectoresAgrupa10!="No Responde") %>% 
  dplyr::mutate(CapFinanciero_Mes=ifelse(CapFinanciero_Mes==0,NA,
                                         CapFinanciero_Mes))

# capital Financiero Anual
# Ahora apliquemos la media agrupando con svyby:
KFcieroAnio_Svy <- svyby(~CapFinanciero_Anio, ~Anio+AREA+SectoresAgrupa10, 
      DataAniov0_Svy, svymean,na = TRUE)

# Hacemos algunas modificaciones a la data enccontrada:
KFcieroAnio_Svy <- KFcieroAnio_Svy %>% 
  dplyr::select(.,-c(se)) %>% 
  dplyr::filter(SectoresAgrupa10!="No Responde") %>% 
  dplyr::mutate(CapFinanciero_Anio=ifelse(CapFinanciero_Anio==0,NA,
                                         CapFinanciero_Anio))

#### Calculando las transferencias anuales ####
TransfAnio_Svy <- svyby(~TransfSubsidios_Anio, ~Anio+AREA+SectoresAgrupa10, 
      DataAniov0_Svy, svymean,na = TRUE)
# Hacemos algunas modificaciones a la data enccontrada:
TransfAnio_Svy <- TransfAnio_Svy %>% 
  dplyr::select(.,-c(se)) %>% 
  dplyr::filter(SectoresAgrupa10!="No Responde") %>% 
  dplyr::mutate(TransfSubsidios_Anio=ifelse(TransfSubsidios_Anio==0,NA,
                                         TransfSubsidios_Anio))

#### Calculando media de años de educación ####
# Apliquemos la media agrupando con svyby:
KHumano_Svy <- svyby(~AniosEscolaridad, ~Anio+AREA+SectoresAgrupa10, 
      DataAniov0_Svy, svymean,na = TRUE)

# Hacemos algunas modificaciones a la data enccontrada:
KHumano_Svy <- KHumano_Svy %>% 
  dplyr::select(.,-c(se)) %>% 
  dplyr::filter(SectoresAgrupa10!="No Responde")

#### Calculando Gasto en Salud #### 
# Apliquemos la media agrupando con svyby:
GSalud_Svy <- svyby(~GastoAfiliacion, ~Anio+AREA+SectoresAgrupa10, 
      DataAniov0_Svy, svymean,na = TRUE)

# Hacemos algunas modificaciones a la data enccontrada:
GSalud_Svy <- GSalud_Svy %>% 
  dplyr::select(.,-c(se)) %>% 
  dplyr::filter(SectoresAgrupa10!="No Responde")

#### Calculando tasa de Alfabetismo ####
# Esta variiable es sabe leer y escribir: 1 (Si), 0 (No)
# Apliquemos la media agrupando con svyby:
LectoEsc_Svy <- svyby(~Lectoescritura, ~Anio+AREA+SectoresAgrupa10, 
      DataAniov0_Svy, svymean,na = TRUE)

# Hacemos algunas modificaciones a la data enccontrada:
LectoEsc_Svy <- LectoEsc_Svy %>% 
  dplyr::select(.,-c(se)) %>% 
  dplyr::filter(SectoresAgrupa10!="No Responde")

#### Calculando la Tasa de Ocupación ####
# Primero calcularemos la PET por año y ciudad; y luego los OC por año, ciudad y sector
# Definición PET según Dane: Personas de 12 años y más
# Hacemos los filtros correspondiente:
DataPET <- DataAnio_v0 %>%
  dplyr::filter(Edad>=12)

DataOC <- DataAnio_v0 %>%
  dplyr::filter(OCI==1)

# Calculemos sin Survey
# PET: año y ciudad
CiudadPET <- DataPET %>% 
    dplyr::group_by(Anio, AREA) %>%
    dplyr::summarise(
      PET_Simple = round(sum(FExp,na.rm = TRUE),2)
      )
# OC: año, ciudad y sector:
CiudadOC <- DataOC %>% 
    dplyr::group_by(Anio, AREA, SectoresAgrupa10) %>%
    dplyr::summarise(
      OC_Simple = round(sum(FExp,na.rm = TRUE),2)
      ) %>% 
  dplyr::filter(SectoresAgrupa10!="No Responde")
# Concatenamos PET y OC:
DataTOC <- join_all(list(CiudadOC,CiudadPET), 
                       by=c("Anio","AREA"),type = "full")
# Calculamos la tasa de Ocupación: TOC=OC/PET
DataTOC <- DataTOC %>% 
  dplyr::mutate(TOC=round((OC_Simple/PET_Simple)*100,2))

#### Concatendando Data ####
Data_Etapa3 <- join_all(list(PIB,Ingresos_Simples,Ingresos_Svy,KFcieroAnio_Svy,
                             KFcieroMes_Svy,TransfAnio_Svy,KHumano_Svy,GSalud_Svy,
                             LectoEsc_Svy,DataTOC), 
                       by=c("Anio","AREA","SectoresAgrupa10"),type = "full")

# Recodifiquemos la data
# Es importante crear un id para cada observación por ciudad-sector
# Creamos un data manipulable
Data_Etapa3_v2 <- Data_Etapa3
# Crearemos una vble ficticia para acortar el nombre de sectores y luego creamos el id:
Data_Etapa3_v2$Sectores10Cortos <- c("Sector")

Data_Etapa3_v2 <- Data_Etapa3_v2 %>% 
      dplyr::mutate(Sectores10Cortos=ifelse(SectoresAgrupa10=="Comercio, Turismo y Comunicaciones","Comercio",Sectores10Cortos),
                   Sectores10Cortos=ifelse(SectoresAgrupa10=="Actividades empresariales, científicas y de apoyo","Apoyo",Sectores10Cortos),
                   Sectores10Cortos=ifelse(SectoresAgrupa10=="Agricultura, ganadería, caza, silvicultura y pesca","Agricultura",Sectores10Cortos),
                   Sectores10Cortos=ifelse(SectoresAgrupa10=="Explotación de minas y canteras","Minas",Sectores10Cortos),
                   Sectores10Cortos=ifelse(SectoresAgrupa10=="Industrias manufactureras","Industria",Sectores10Cortos),
                   Sectores10Cortos=ifelse(SectoresAgrupa10=="Suministro de electricidad, gas, agua, vapor y aire","Electricidad",Sectores10Cortos),
                   Sectores10Cortos=ifelse(SectoresAgrupa10=="Construcción","Construcción",Sectores10Cortos),
                   Sectores10Cortos=ifelse(SectoresAgrupa10=="Actividades financieras y de seguros","Finanzas",Sectores10Cortos),
                   Sectores10Cortos=ifelse(SectoresAgrupa10=="Administración, Defensa, Educación, Servicios sociales y salud","Administración",Sectores10Cortos),
                   Sectores10Cortos=ifelse(SectoresAgrupa10=="Otras actividades","Otras",Sectores10Cortos)) %>% 
  dplyr::select(.,c(Anio,AREA,Sectores10Cortos,SectoresAgrupa10,PIB,IngresosGeneradores_Svy,IngresosAutoempleados_Svy,IngresosGeneradores_Simple,IngresosAutoempleados_Simple,CapFinanciero_Anio,CapFinanciero_Mes,TransfSubsidios_Anio,AniosEscolaridad,
                    GastoAfiliacion,Lectoescritura,OC_Simple,TOC)) %>% 
  unite(.,ID,c(2:3),sep="_",remove=F)

# Es importante, en la data creada elaborar un ID numérico:
# Pasamos el ID a tipo factor:
Data_Etapa3_v2$ID <- as.factor(Data_Etapa3_v2$ID)
# Creamos un ID numérico
Data_Etapa3_v2$IDNumerico <- Data_Etapa3_v2$ID 
# Transformación a tipo numérico: ID y anio
Data_Etapa3_v2$IDNumerico <- as.numeric(Data_Etapa3_v2$IDNumerico)
Data_Etapa3_v2$Anio <- as.numeric(Data_Etapa3_v2$Anio)

# eliminamos puntos intermedios:
rm(CiudadOC,CiudadPET,DataOC,DataPET,DataTOC,Ingresos_Svy,
   KFcieroAnio_Svy,KFcieroMes_Svy,KHumano_Svy,PIB,TransfAnio_Svy,DataControles,GSalud_Svy,Ingresos_Simples,LectoEsc_Svy)

# Ahora tenemos la data lista. Se puede exportar en formato .dta (para trabajar con Stata)
write_dta(Data_Etapa3_v2, "Data_Etapa3.dta")
```

Con la data procesada podemos correr el modelo con datos panel:

Los datos de panel son datos que combinan una dimensión temporal (en nuestro caso, tres años: 2017, 2018 y 2019) con una dimensión transversal (en nuestro caso 130 unidades transvesales, que corresponden a 13 ciudades y 10 sectores).
Cuando se tienen datos de esta naturaleza se suelen adoptar tres enfoques para posteriormente decidir (mediante las correspondientes pruebas) con cuál de ellos nos quedamos. Los enfoques son: modelo agrupado, modelo de efectos fijos y modelo de efectos aleatorios.
A continuación se presentarán los resultados de los enfoques.

```{r Etapa 3 Modelos Panel Pte 1, echo=FALSE}
# Recordemos que con data panel debemos hacer tres modelos: agrupado (pooled), efectos fijos y efectos variaables.

#### Modelos para Generadores de empleo ####

# Modelo agrupado (Pooled)
# Este modelo se estima por MCO, ignorando la naturaleza de los datos y considerando que el término independiente es el mismo para todos los periodos.
reg.mco <- lm(PIB~IngresosGeneradores_Svy+CapFinanciero_Anio+TransfSubsidios_Anio+AniosEscolaridad+GastoAfiliacion+TOC,
              data = Data_Etapa3_v2)
summary(reg.mco)
# Esto también se puede hacer ccon un plm:
reg.mco.plm <- plm(PIB~IngresosGeneradores_Svy+CapFinanciero_Anio+TransfSubsidios_Anio+AniosEscolaridad+GastoAfiliacion+TOC,
                   index=c("IDNumerico","Anio"), 
                   model="pooling", 
                   data=Data_Etapa3_v2)
summary(reg.mco.plm)

# Modelo con efectos fijos: Two ways fixed effects:
reg.fijos.within <- plm(PIB~IngresosGeneradores_Svy+CapFinanciero_Anio+TransfSubsidios_Anio+AniosEscolaridad+GastoAfiliacion+TOC,
                      index=c("IDNumerico","Anio"), 
                      model="within",
                      effect = "twoways", 
                      data=Data_Etapa3_v2 )
summary(reg.fijos.within)

# Modelo con efectos aleatorios.
reg.aleatorios <- plm(PIB~IngresosGeneradores_Svy+CapFinanciero_Anio+TransfSubsidios_Anio+AniosEscolaridad+GastoAfiliacion+TOC,
                      index=c("IDNumerico","Anio"), 
                      model="random",
                      data=Data_Etapa3_v2 )
summary(reg.aleatorios)

# Eligiendo el mejor modelo: Con efectos fijos sobre individuo

# H0: modelo agrupado es mejor que efectos fijos
pFtest(reg.fijos.within,reg.mco)
# Según este resultado, se rechaza H0 y los efectos fijos son preferibles al modelo agrupado.

# H0: modelo agrupado es mejor que efectos aleatorios
plmtest(reg.mco.plm, type=c("bp"))
# Según este resultado, se rechaza H0 y efectos aleatorios son preferibles al agrupado

# H0: Efectos aleatorios es mejor a efectos fijos.
phtest(reg.fijos.within,reg.aleatorios)
# Según este resultado, se rechaza H0 y efectos fijos es preferible a efectos aleatorios.

# PLT. El enfoque idoneo es efectos fijos, es decir que el modelo apropiado es:
summary(reg.fijos.within)

#### Modelos para Autoempleados ####

# Modelo agrupado (Pooled)
# Este modelo se estima por MCO, ignorando la naturaleza de los datos y considerando que el término independiente es el mismo para todos los periodos.
reg.mco.Aut <- lm(PIB~IngresosAutoempleados_Svy+CapFinanciero_Anio+TransfSubsidios_Anio+AniosEscolaridad+GastoAfiliacion+TOC,
              data = Data_Etapa3_v2)
summary(reg.mco.Aut)
# Esto también se puede hacer ccon un plm:
reg.mco.plm.Aut <- plm(PIB~IngresosAutoempleados_Svy+CapFinanciero_Anio+TransfSubsidios_Anio+AniosEscolaridad+GastoAfiliacion+TOC,
                      index=c("IDNumerico","Anio"), 
                      model="pooling", 
                      data=Data_Etapa3_v2)
summary(reg.mco.plm.Aut)

# Modelo con efectos fijos: Two ways fixedd effects:
reg.fijos.within.Aut <- plm(PIB~IngresosAutoempleados_Svy+CapFinanciero_Anio+TransfSubsidios_Anio+AniosEscolaridad+GastoAfiliacion+TOC,
                      index=c("IDNumerico","Anio"), 
                      model="within",
                      effect = "twoways", 
                      data=Data_Etapa3_v2 )
summary(reg.fijos.within.Aut)

# Modelo con efectos aleatorios.
reg.aleatorios.Aut <- plm(PIB~IngresosAutoempleados_Svy+CapFinanciero_Anio+TransfSubsidios_Anio+
                AniosEscolaridad+GastoAfiliacion+TOC,
                index=c("IDNumerico","Anio"), 
                model="random",
                data=Data_Etapa3_v2 )
summary(reg.aleatorios.Aut)

# Eligiendo el mejor modelo: Con efectos fijos sobre individuo

# H0: modelo agrupado es mejor que efectos fijos
pFtest(reg.fijos.within.Aut,reg.mco.Aut)
# Según este resultado, se rechaza H0 y los efectos fijos son preferibles al modelo agrupado.

# H0: modelo agrupado es mejor que efectos aleatorios
plmtest(reg.mco.plm.Aut, type=c("bp"))
# Según este resultado, se rechaza H0 y efectos aleatorios son preferibles al agrupado

# H0: Efectos aleatorios es mejor a efectos fijos.
phtest(reg.fijos.within.Aut,reg.aleatorios.Aut)
# Según este resultado, se rechaza H0 y efectos fijos es preferible a efectos aleatorios.

# PLT. El enfoque idoneo es efectos fijos, es decir que el modelo apropiado es:
summary(reg.fijos.within.Aut)
```

Sin embargo, debido a que los resultados no han sido los esperados se procede a hacer pruebas con: modelos pooled, Modelo RE,modelo FE Two-Ways, modelo FE sobre individuo, modelo FE sobre el tiempo; jugando con diferentes alternativas de variables, buscando significancia y sin realizar los test: F Test, Lagrange Multiplier Test, Hausman Test.

```{r Etapa 3 Modelos Panel Pte 2, echo=FALSE}
#### Modelos para Generadores de empleo ####
Modelo.Gen <-as.formula(PIB~IngresosGeneradores_Svy+TransfSubsidios_Anio+GastoAfiliacion+TOC+CapFinanciero_Anio+Lectoescritura)

# Modelo agrupado (Pooled)
reg.gen.pool <- plm(Modelo.Gen,
                   index=c("IDNumerico","Anio"), 
                   model="pooling", 
                   data=Data_Etapa3_v2)
summary(reg.gen.pool)

# Modelo con efectos aleatorios.
reg.gen.re <- plm(Modelo.Gen,
                  index=c("IDNumerico","Anio"),
                  model="random",
                  data=Data_Etapa3_v2 )
summary(reg.gen.re)

# Modelo con efectos fijos: Two ways fixed effects:
reg.gen.feTW <- plm(Modelo.Gen,
                    index=c("IDNumerico","Anio"), 
                    model="within",
                    effect = "twoways", 
                    data=Data_Etapa3_v2 )
summary(reg.gen.feTW)

# Modelo con efectos fijos sobre los individuos
reg.gen.feInd <- plm(Modelo.Gen,
                     index=c("IDNumerico"), 
                     model="within", 
                     data=Data_Etapa3_v2 )
summary(reg.gen.feInd)

# Modelo con efectos fijos sobre el tiempo:
reg.gen.feTim <- plm(Modelo.Gen,
                     index=c("Anio"),
                     model="within",
                     data=Data_Etapa3_v2 )
summary(reg.gen.feTim)

#### Modelos para Autoempleados ####
Modelo.Aut <-as.formula(PIB~IngresosAutoempleados_Svy+TransfSubsidios_Anio+GastoAfiliacion+TOC+CapFinanciero_Anio+Lectoescritura)

# Modelo agrupado (Pooled)
reg.aut.pool <- plm(Modelo.Aut,
                    index=c("IDNumerico","Anio"), 
                    model="pooling", 
                    data=Data_Etapa3_v2)
summary(reg.aut.pool)

# Modelo con efectos aleatorios.
reg.aut.re <- plm(Modelo.Aut,
                  index=c("IDNumerico","Anio"),
                  model="random",
                  data=Data_Etapa3_v2 )
summary(reg.aut.re)

# Modelo con efectos fijos: Two ways fixedd effects:
reg.aut.feTW <- plm(Modelo.Aut,
                    index=c("IDNumerico","Anio"), 
                    model="within",
                    effect = "twoways", 
                    data=Data_Etapa3_v2 )
summary(reg.aut.feTW)

# Modelo con efectos fijos sobre los individuos
reg.aut.feInd <- plm(Modelo.Aut,
                     index=c("IDNumerico"), 
                     model="within", 
                     data=Data_Etapa3_v2 )
summary(reg.aut.feInd)

# Modelo con efectos fijos sobre el tiempo:
reg.aut.feTim <- plm(Modelo.Aut,
                     index=c("Anio"),
                     model="within",
                     data=Data_Etapa3_v2)
summary(reg.aut.feTim)
```
































