---
title: "Determinantes del Ingreso"
author: "Lehyton Arenas"
date: "12/21/2020"
output: word_document
---

```{r setup, include=FALSE}
knitr::opts_chunk$set(echo = TRUE)
```

## Resumen de estadísticos descriptivos
En la siguiente tabla se encuentra el resúmen estadístico para el año 2017. La tabla contiene en las columnas los estadísticos de: cuantil al 25%, mediana, cuantil al 75%, media y desviación estandar; mientras que en cada fila se encuentra cada una de las variables disponibles en la data construida. Evidentemente todas estas variables son cuantitativas, algunas de orden dummy y otras de orden continuo. Tal y como se puede evidenciar a continuación.
```{r Descriptivos con Survey Package, echo=FALSE}
# Evitemos la notación científica:
options(scipen=999)

# Librerias
library(readxl)
library(tidyverse)
library(plyr); library(dplyr)
library(survey)
library(jtools)
library(stargazer)

# Data 2017
DataAnio_2017 <- read_excel("/Volumes/Respaldo/Google Drive-Actualizado/Ecsim/Proyecto Agosto/3_Entregables Lehyton/Data/DataAnio_2017_v3.xlsx")

# Adultos
Adultos_2017 <- DataAnio_2017 %>% 
  filter(Edad>=18)

# dividimos el Fex en 12:
Adultos_2017 <- Adultos_2017 %>% 
  mutate(FExp=fex_c_2011/12) %>% 
  select(.,-c(fex_c_2011))

# Aplicamos el Survey:
AdutosSvy_2017 <- svydesign(ids=~0,weights=~FExp,
                                  data=Adultos_2017)

# Medias: Aplicamos svymean a cada variable.
# Se hace una a una, de lo contrario los valores cambiarán debido a la eliminación causada por na.rm=T
# Haremos tres vbles a modo de prueba para 2017, en caso de más se puede intentar un FOR.
# Se apilan en un DF y se eliminan Means individuales
MeanSexo <- data.frame(svymean(~Sexo, AdutosSvy_2017, na.rm=T)) %>% 
  select(.,c("mean"))
MeanEdad <- data.frame(svymean(~Edad, AdutosSvy_2017, na.rm=T)) %>% 
  select(.,c("mean"))
MeanNivelEducativo <- data.frame(svymean(~NivelEducativo, AdutosSvy_2017,
                                         na.rm=T)) %>% 
  select(.,c("mean"))

Means_2017 <- rbind(MeanSexo,MeanEdad,MeanNivelEducativo) %>% 
  dplyr::rename(.,Mean=mean)
rm(MeanSexo,MeanEdad,MeanNivelEducativo)

# SD: Se aplica Svysd a cada variable.
# Se aplica el mismo procedimiento que en Means explicado anteriormente
SD_Sexo <- svysd(~Sexo,design = AdutosSvy_2017, na.rm = TRUE)
SD_Edad <- svysd(~Edad,design = AdutosSvy_2017, na.rm = TRUE)
SD_NivelEducativo <- svysd(~NivelEducativo,design = AdutosSvy_2017, 
                           na.rm = TRUE)
SD_2017 <- data.frame(rbind(SD_Sexo,SD_Edad,SD_NivelEducativo)) %>% 
  dplyr::rename(.,SD = "Sexo")
rm(SD_Sexo,SD_Edad,SD_NivelEducativo)

# Cuartiles: Se encuentran con svyquantile
# Se aplica el mismo procedimiento que en Means explicado anteriormente
Q_Sexo <- data.frame(svyquantile(~Sexo, design =AdutosSvy_2017, na = TRUE,
                                 c(.25,.5,.75))) %>% 
  dplyr::rename(.,Q25="X0.25",Median="X0.5",Q75="X0.75")
Q_Edad <- data.frame(svyquantile(~Edad, design =AdutosSvy_2017, na = TRUE,
                                 c(.25,.5,.75))) %>% 
  dplyr::rename(.,Q25="X0.25",Median="X0.5",Q75="X0.75")
Q_NivelEducativo <- data.frame(svyquantile(~NivelEducativo, 
                                           design =AdutosSvy_2017, na = TRUE,
                                 c(.25,.5,.75))) %>% 
  dplyr::rename(.,Q25="X0.25",Median="X0.5",Q75="X0.75")
Q_2017 <- data.frame(rbind(Q_Sexo,Q_Edad,Q_NivelEducativo))
rm(Q_Sexo,Q_Edad,Q_NivelEducativo)

# Se apila todo en un solo DF y se eliminan los anteriores pasos
Descriptivos_2017 <- cbind(Q_2017,Means_2017,SD_2017)
rm(Q_2017,Means_2017,SD_2017)

knitr::kable(
  Descriptivos_2017,
  caption = "Resumen estadístico Año 2017"
)
```

## Estadísticas por ciudad
La data recopilada se ha agrupado por ciudad y se han encontrado algunos resultados que vale la pena exponer. Es interesante observar como el ingreso medio de la población denominada Autoempleada es sustancialmente inferior a los ingresos medios de la ciudad; mientras que la población denominada Generadores de empleo exponen ingresos medios sustancialmente superiores.
```{r Estadísticas por Ciudad con Survey, echo=FALSE}
# Se puede mejorar con los subgrupos explicados en el Seminario (Justo antes de modelos)
# Solo se hace para Medellin en 2017.
# En caso de mas se puede crear una función.

# Primero debemos filtrar por ciudad: Población Gral, Autoempleados y Generadores.
# Aplicamos el survey correspondiente
Medellin_2017 <- Adultos_2017 %>% 
  dplyr::filter(AREA=="Medellin")
MedellinSvy_2017 <- svydesign(ids=~0,weights=~FExp,
                                  data=Medellin_2017)

MedellinAutoem_2017 <- Adultos_2017 %>% 
  dplyr::filter(AREA=="Medellin"& Autoempleado==1)
MedellinAutoSvy_2017 <- svydesign(ids=~0,weights=~FExp,
                                  data=MedellinAutoem_2017)

MedellinGener_2017 <- Adultos_2017 %>% 
  dplyr::filter(AREA=="Medellin"& GeneradorEmpleo==1)
MedellinGenerSvy_2017 <- svydesign(ids=~0,weights=~FExp,
                                  data=MedellinGener_2017)

# Se sacan las medias correspondientes, recordar que es una a una.
# Se apilan en un solo DF.
# se eliminan intermedios
Medellin_MeanEduca <- data.frame(svymean(~AniosEscolaridad, 
                                         MedellinSvy_2017, na.rm=T)) %>%
                          select(.,c("mean")) %>% 
  dplyr::rename(.,Medellin="mean")

Medellin_MeanIngreso <- data.frame(svymean(~IngresoLaboral_Mes, 
                                         MedellinSvy_2017, na.rm=T)) %>% 
  select(.,c("mean")) %>% 
  dplyr::rename(.,Medellin="mean")

Medellin_MeanIngAuto <- data.frame(svymean(~IngresoLaboral_Mes, 
                                         MedellinAutoSvy_2017, na.rm=T)) %>% 
  select(.,c("mean")) %>% 
  dplyr::rename(.,Medellin="mean")

Medellin_MeanIngGener <- data.frame(svymean(~IngresoLaboral_Mes, 
                                         MedellinGenerSvy_2017, na.rm=T)) %>% 
  select(.,c("mean")) %>% 
  dplyr::rename(.,Medellin="mean")

Medellin_Means <- data.frame(t(rbind(Medellin_MeanEduca,
                                            Medellin_MeanIngreso,
                                 Medellin_MeanIngAuto,
                                 Medellin_MeanIngGener))) %>% 
  dplyr::rename(.,"Años de escolaridad"="AniosEscolaridad",
                "Ingreso"="IngresoLaboral_Mes",
                "Ingreso de Autoempleadores"="IngresoLaboral_Mes1",
                "Ingreso de Generadores"="IngresoLaboral_Mes2")

rm(Medellin_2017,MedellinSvy_2017,MedellinAutoem_2017,MedellinAutoSvy_2017,
   MedellinGener_2017,MedellinGenerSvy_2017,Medellin_MeanEduca,
   Medellin_MeanIngreso,Medellin_MeanIngAuto,Medellin_MeanIngGener)

# Creamos la tabla.
knitr::kable(
  Medellin_Means,
  caption = "Estadísticas Ciudad Año 2017"
)
```

## Modelos

Recordemos que el modelo se desarrollará en tres etapas:

Etapa 1: 
Esta etapa busca encontrar la probabilidad de que un individuo sea Generador de empleo o Autoempleado. Por lo cual se harán dos estimaciones.
Variable dependiente: Se usarán las varibles dicotomicas de Generador de empleo y Autoempleado, respectivamente.
variables independientes: Se emplearán aquí las características socioeconómicas. Especificamente se usarán las variables de Ciudad impuestos, Ciudad apoyo al emprendimiento, Ciudad exportación de tecnologías.
Controles: Se emplearán aquí las características institucionales (o individules?). Estas son: Sexo, Edad, Posesión de TICs, Carga económica, Ciudad: PIB PC, y, Ciudad: Desempleo

Etapa 2: Aquí se estimará el ingreso del individuo empresario
Variable dependiente: Ingreso del individuo empresario.
Variables independientes: La probabilidad estimada en la etapa1, el sector económico, nivel educativo, experiencia potencial.
Controles: Se usarán aquí características institucionales. Es decir variables asociadas con el capital financiero, Ciudad:tamaño(población), Ciudad: tasa de delicuencia.
```{r Correlación de vbles, echo=FALSE}
# Correlaciones entre las variables del modelo continuo:
Data_Corr_ModCont <- Adultos_2017 %>% 
  dplyr::select(c("IngresoLaboral_Mes","AniosEscolaridad","NivelEducativo","ExperienciaPotencial","CapFinanciero_Mes","CapFinanciero_Anio","Poblacion_2017_Dane","Homicidios_2018_base2018","Hurtos_2018_base2018","Extorsion_2018_base2018","EficJusticia_2018_base2017","ProducJueces_2018_base2017","Sector_NR","Sector_Agricultura","Sector_Pesca","Sector_Minas","Sector_Industria","Sector_Electricidad","Sector_Comercio","Sector_Educacion","Sector_Transporte","Sector_Financiero","Sector_Construccion","Sector_Administracion","Sector_Extraterritorial","Sector_Inmobiliario","Sector_Salud","Sector_Hotel","Sector_Comunitario","Sector_Domestico"))

Corr_ModCont <- round(cor(Data_Corr_ModCont,use = "pairwise.complete.obs"),3)

# Correlaciones entre variables del modelo discreto:
# Usando la variable de Autoempleados
Data_Corr_ModDisc <- Adultos_2017 %>% 
  dplyr::select(c("Autoempleado","AutonomiaFiscal_2018_base2017","CapacidadRecaudo_2018_base2017","FacilidadEmpresa_2018","ImpuestosEmpresa_2018","ComplejidadProductiva_2018", "DiversifCanasta_2018_base2018","Sexo","Edad","PosesionComputador","PosesionInternet","CargaEconomica","PIB_PC2017_Dane","Desempleo_2018","Desempleo_2017_Dane"))

Corr_ModDisc <- round(cor(Data_Corr_ModDisc,use = "pairwise.complete.obs"),3)

# Usando la variable de Autoempleados
Data_Corr_ModDisc2 <- Adultos_2017 %>% 
  dplyr::select(c("GeneradorEmpleo","AutonomiaFiscal_2018_base2017","CapacidadRecaudo_2018_base2017","FacilidadEmpresa_2018","ImpuestosEmpresa_2018","ComplejidadProductiva_2018", "DiversifCanasta_2018_base2018","Sexo","Edad","PosesionComputador","PosesionInternet","CargaEconomica","PIB_PC2017_Dane","Desempleo_2018","Desempleo_2017_Dane"))

Corr_ModDisc2 <- round(cor(Data_Corr_ModDisc2,use = "pairwise.complete.obs"),3)
```
A continuación se realizarán algunas pruebas de los modelos simultaneos para la popblación de Autoempleados:
```{r Etapas 1y2 Simultaneas Autoempleados, echo=FALSE}
# Técnica de 2spls:
tspls <- function(formula1, formula2, data) {
    # The Continous model
    mf1 <- model.frame(formula1, data)
    y1 <- model.response(mf1)
    x1 <- model.matrix(attr(mf1, "terms"), mf1)

    # The dicontionous model
    mf2 <- model.frame(formula2, data)
    y2 <- model.response(mf2)
    x2 <- model.matrix(attr(mf2, "terms"), mf2)

    # The matrix of all the exogenous variables
    X <- cbind(x1, x2)
    X <- X[, unique(colnames(X))]

    J1 <- matrix(0, nrow = ncol(X), ncol = ncol(x1))
    J2 <- matrix(0, nrow = ncol(X), ncol = ncol(x2))
    for (i in 1:ncol(x1)) J1[match(colnames(x1)[i], colnames(X)), i] <- 1
    for (i in 1:ncol(x2)) J2[match(colnames(x2)[i], colnames(X)), i] <- 1

    # Step 1:
    #cat("\n\tNOW THE FIRST STAGE REGRESSION")
    m1 <- lm(y1 ~ X - 1)
    m2 <- glm(y2 ~ X - 1, family = binomial(link = "probit"))
    #print(summary(m1))
    #print(summary(m2))

    yhat1 <- m1$fitted.values
    yhat2 <- X %*% coef(m2)

    PI1 <- m1$coefficients
    PI2 <- m2$coefficients
    V0 <- vcov(m2)
    sigma1sq <- sum(m1$residuals ^ 2) / m1$df.residual
    sigma12 <- 1 / length(y2) * sum(y2 * m1$residuals / dnorm(yhat2))

    # Step 2:
    #cat("\n\tNOW THE SECOND STAGE REGRESSION WITH INSTRUMENTS")

    m1 <- lm(y1 ~ yhat2 + x1 - 1)
    m2 <- glm(y2 ~ yhat1 + x2 - 1, family = binomial(link = "probit"))
    sm1 <- summary(m1)
    sm2 <- summary(m2)
    #print(sm1)
    #print(sm2)

    # Step  3:
    cat("\tNOW THE SECOND STAGE REGRESSION WITH CORRECTED STANDARD ERRORS\n\n")
    gamma1 <- m1$coefficients[1]
    gamma2 <- m2$coefficients[1]

    cc <- sigma1sq - 2 * gamma1 * sigma12
    dd <- gamma2 ^ 2 * sigma1sq - 2 * gamma2 * sigma12
    H <- cbind(PI2, J1)
    G <- cbind(PI1, J2)

    XX <- crossprod(X)                          # X'X
    HXXH <- solve(t(H) %*% XX %*% H)            # (H'X'XH)^(-1)
    HXXVXXH <- t(H) %*% XX %*% V0 %*% XX %*% H  # H'X'V0X'XH
    Valpha1 <- cc * HXXH + gamma1 ^ 2 * HXXH %*% HXXVXXH %*% HXXH

    GV <- t(G) %*% solve(V0)    # G'V0^(-1)
    GVG <- solve(GV %*% G)      # (G'V0^(-1)G)^(-1)
    Valpha2 <- GVG + dd * GVG %*% GV %*% solve(XX) %*% solve(V0) %*% G %*% GVG

    ans1 <- coef(sm1)
    ans2 <- coef(sm2)

    ans1[,2] <- sqrt(diag(Valpha1))
    ans2[,2] <- sqrt(diag(Valpha2))
    ans1[,3] <- ans1[,1] / ans1[,2]
    ans2[,3] <- ans2[,1] / ans2[,2]
    ans1[,4] <- 2 * pt(abs(ans1[,3]), m1$df.residual, lower.tail = FALSE)
    ans2[,4] <- 2 * pnorm(abs(ans2[,3]), lower.tail = FALSE)

    cat("Continuous:\n")
    print(ans1)
    cat("Dichotomous:\n")
    print(ans2)
    return(c(ans1,ans2))
}
# Para 2017:

# Etapa 1: Modelo Continuo
# Dependiente: IngresoLaboral_Mes
# Independientes: Dummies de Sector económico
# Controles: Educación (NivelEducativo,AniosEscolaridad); ExperienciaPotencial; K Financiero(CapFinanciero_Mes,CapFinanciero_Anio); Ciudad Tamaño (Poblacion_2017_Dane); Ciudad delincuencia (Homicidios_2018_base2018,Hurtos_2018_base2018,Extorsion_2018_base2018,EficJusticia_2018_base2017,ProducJueces_2018_base2017)

IV_Educacion <- c("AniosEscolaridad","NivelEducativo")
IV_ExpPotencial <- c("ExperienciaPotencial")
IV_KFinanciero <- c("CapFinanciero_Mes","CapFinanciero_Anio")
IV_CTamanio <- c("Poblacion_2017_Dane")
IV_CDelincuencia <- c("Homicidios_2018_base2018","Hurtos_2018_base2018","Extorsion_2018_base2018","EficJusticia_2018_base2017","ProducJueces_2018_base2017")
CV_Sector <- c("Sector_NR","Sector_Agricultura","Sector_Pesca","Sector_Minas","Sector_Industria","Sector_Electricidad","Sector_Comercio","Sector_Educacion","Sector_Transporte","Sector_Financiero","Sector_Construccion","Sector_Administracion","Sector_Extraterritorial","Sector_Inmobiliario","Sector_Salud","Sector_Hotel","Sector_Comunitario","Sector_Domestico")

# Etapa 2: Modelo Discreto
# Dependiente: Autoempleado, GeneradorEmpleo
# Independientes: Ciudad Impuestos (AutonomiaFiscal_2018_base2017,CapacidadRecaudo_2018_base2017), Ciudad Apoyo al emprendimiento (FacilidadEmpresa_2018,ImpuestosEmpresa_2018), Ciudad exportación tecnologías (ComplejidadProductiva_2018, DiversifCanasta_2018_base2018).
# Controles: Sexo, Edad, Posesión TICS(PosesionComputador,PosesionInternet), CargaEconomica, Ciudad PIB PC(PIB_PC2017_Dane), Ciudad Desempleo(Desempleo_2018,Desempleo_2017_Dane)
IV_Impuestos <- c("AutonomiaFiscal_2018_base2017","CapacidadRecaudo_2018_base2017")
IV_Emprendimiento <- c("FacilidadEmpresa_2018","ImpuestosEmpresa_2018")
IV_ExpTecnologías <- c("ComplejidadProductiva_2018", "DiversifCanasta_2018_base2018")
CV_Sexo <- c("Sexo")
CV_Edad <- c("Edad")
CV_PosesionTics <- c("PosesionComputador","PosesionInternet")
CV_CargaEcon <- c("CargaEconomica")
CV_CPib <- c("PIB_PC2017_Dane")
CV_CDesempleo <- c("Desempleo_2018","Desempleo_2017_Dane")

# Vectores de variables:
VblesContinuo <- c("IV_Educacion","IV_ExpPotencial","IV_KFinanciero","IV_CTamanio","IV_CDelincuencia","CV_Sector")
VblesDiscreto <- c("IV_Impuestos","IV_Emprendimiento","IV_ExpTecnologías","CV_Sexo","CV_Edad","CV_PosesionTics","CV_CargaEcon","CV_CPib","CV_CDesempleo")

# Aplicación de las iteraciones (FOR):

# For para: 1 vble independiente en cada modelo
# Ingreso vs IV_Educacion 
# Autoempleado vs IV_Impuestos
t=0
for (i in IV_Educacion) {
  for (j in IV_Impuestos) {
    Data_For <- Adultos_2017 %>%
      dplyr::select(c("IngresoLaboral_Mes",
                  "Autoempleado",
                  i,j)) %>%
      drop_na(.)
    
    funp <- as.formula(paste("IngresoLaboral_Mes",i,sep = "~"))
    funp2 <- as.formula(paste("Autoempleado",j,sep = "~"))
    try(tspls(funp,
          funp2,
          data = Data_For))
    t=t+1
    print(c(i,j))
    }
}
print(t)
# Total Modelos: 4. Modelos con resultados: 3 

# For para: 1 vble en continuo y 2 en discreto
# Ingreso vs IV_Educacion
# Autoempleado vs V_Impuestos+IV_Emprendimiento
t=0
for (i in IV_Educacion) {
  for (j in IV_Impuestos) {
    for (z in IV_Emprendimiento) {
     Data_For <- Adultos_2017 %>%
      dplyr::select(c("IngresoLaboral_Mes",
                  "Autoempleado",
                  i,j,z)) %>%
      drop_na(.)
    
    funp <- as.formula(paste("IngresoLaboral_Mes",i,sep = "~"))
    funp2 <- as.formula(paste("Autoempleado","~",j,"+",z,sep = ""))
    try(tspls(funp,
          funp2,
          data = Data_For))
    t=t+1
    print(c(i,j,z)) 
    }
    }
}
print(t)
# Total Modelos: 8. Modelos con resultados: 3

# For para: 2 vble en continuo y 2 en discreto
# Ingreso vs IV_Educacion+IV_ExpPotencial
# Autoempleado vs IV_Impuestos+IV_Emprendimiento
t=0
for (i in IV_Educacion) {
  for (j in IV_Impuestos) {
    for (z in IV_Emprendimiento) {
      for (k in IV_ExpPotencial) {
       Data_For <- Adultos_2017 %>%
      dplyr::select(c("IngresoLaboral_Mes",
                  "Autoempleado",
                  i,j,z,k)) %>%
      drop_na(.)
    
    funp <- as.formula(paste("IngresoLaboral_Mes","~",i,"+",k,sep = ""))
    funp2 <- as.formula(paste("Autoempleado","~",j,"+",z,sep = ""))
    try(tspls(funp,
          funp2,
          data = Data_For))
    t=t+1
    print(c(i,j,z,k)) 
      }
    }
    }
}
print(t)
# Total Modelos: 8. Modelos con resultados: 3

# For para: 3 vble en continuo y 3 en discreto
# Ingreso vs IV_Educacion+IV_ExpPotencial+IV_CTamanio
# Autoempleado vs IV_Impuestos+IV_Emprendimiento+CV_CDesempleo
t=0
for (i in IV_Educacion) {
  for (j in IV_Impuestos) {
    for (z in IV_Emprendimiento) {
      for (k in IV_ExpPotencial) {
        for (l in IV_CTamanio) {
           for (m in CV_CDesempleo) {
             Data_For <- Adultos_2017 %>%
               dplyr::select(c("IngresoLaboral_Mes","Autoempleado",
                  i,j,z,k,l,m)) %>%
               drop_na(.)
             
             funp <- as.formula(paste("IngresoLaboral_Mes","~",i,"+",k,"+",l,sep = ""))
             funp2 <- as.formula(paste("Autoempleado","~",j,"+",z,"+",m,sep = ""))
             try(tspls(funp,
                       funp2,
                       data = Data_For))
             t=t+1
             print(c(i,k,l,j,z,m))  
           }
        }
      }
    }
    }
}
print(t)
# Total Modelos: 16. Modelos con resultados: 4

# For para: 3 vble en continuo y 3 en discreto
# Ingreso vs IV_Educacion+IV_KFinanciero+IV_CTamanio
# Autoempleado vs IV_Impuestos+IV_Emprendimiento+CV_CargaEcon
t=0
for (i in IV_Educacion) {
  for (j in IV_Impuestos) {
    for (z in IV_Emprendimiento) {
      for (k in IV_KFinanciero) {
        for (l in IV_CTamanio) {
           for (m in CV_CargaEcon) {
             Data_For <- Adultos_2017 %>%
               dplyr::select(c("IngresoLaboral_Mes","Autoempleado",
                  i,j,z,k,l,m)) %>%
               drop_na(.)
             
             funp <- as.formula(paste("IngresoLaboral_Mes","~",i,"+",k,"+",l,sep = ""))
             funp2 <- as.formula(paste("Autoempleado","~",j,"+",z,"+",m,sep = ""))
             try(tspls(funp,
                       funp2,
                       data = Data_For))
             t=t+1
             print(c(i,k,l,j,z,m))  
           }
        }
      }
    }
    }
}
print(t)
# Total modelos: 16. Modelos con resultados: 0.

# For para: 3 vble en continuo y 3 en discreto
# Ingreso vs IV_Educacion+IV_KFinanciero+IV_ExpPotencial
# Autoempleado vs CV_PosesionTics+IV_Emprendimiento+CV_CargaEcon
t=0
for (i in IV_Educacion) {
  for (j in CV_PosesionTics) { 
    for (z in IV_Emprendimiento) {
      for (k in IV_KFinanciero) {
        for (l in IV_ExpPotencial) { 
           for (m in CV_CargaEcon) {
             Data_For <- Adultos_2017 %>%
               dplyr::select(c("IngresoLaboral_Mes","Autoempleado",
                  i,j,z,k,l,m)) %>%
               drop_na(.)
             
             funp <- as.formula(paste("IngresoLaboral_Mes","~",i,"+",k,"+",l,sep = ""))
             funp2 <- as.formula(paste("Autoempleado","~",j,"+",z,"+",m,sep = ""))
             try(tspls(funp,
                       funp2,
                       data = Data_For))
             t=t+1
             print(c(i,k,l,j,z,m))  
           }
        }
      }
    }
    }
}
print(t)
# Total modelos: 16. Modelos con resultados: 0.

# Dado lo hecho hasta ahora intentemos el 2spls completo (sin For):
# IngresoLaboral_Mes vs AniosEscolaridad+ExperienciaPotencial+Poblacion_2017_Dane+Homicidios_2018_base2018
# Autoempleado vs AutonomiaFiscal_2018_base2017+FacilidadEmpresa_2018+DiversifCanasta_2018_base2018+Sexo+Edad+PosesionInternet+CargaEconomica+PIB_PC2017_Dane+Desempleo_2018
Data_Prueba <- Adultos_2017 %>% 
  dplyr::select(c("IngresoLaboral_Mes","AniosEscolaridad","ExperienciaPotencial","Poblacion_2017_Dane","Homicidios_2018_base2018","Autoempleado","AutonomiaFiscal_2018_base2017","FacilidadEmpresa_2018","DiversifCanasta_2018_base2018","Sexo","Edad","PosesionInternet","CargaEconomica","PIB_PC2017_Dane","Desempleo_2018")) %>% 
  drop_na(.)

tspls(IngresoLaboral_Mes~AniosEscolaridad+ExperienciaPotencial+Poblacion_2017_Dane+
        Homicidios_2018_base2018,
     Autoempleado~AutonomiaFiscal_2018_base2017+FacilidadEmpresa_2018+DiversifCanasta_2018_base2018+
       Sexo+Edad+PosesionInternet+CargaEconomica+PIB_PC2017_Dane+Desempleo_2018,
    data = Data_Prueba)
# Resultado: Error de singularidad

Data_Prueba <- Adultos_2017 %>% 
  dplyr::select(c("IngresoLaboral_Mes","AniosEscolaridad","ExperienciaPotencial","Poblacion_2017_Dane",
                  "Autoempleado","AutonomiaFiscal_2018_base2017","FacilidadEmpresa_2018")) %>% 
  drop_na(.)

tspls(IngresoLaboral_Mes~AniosEscolaridad+ExperienciaPotencial+Poblacion_2017_Dane,
     Autoempleado~AutonomiaFiscal_2018_base2017+FacilidadEmpresa_2018,
    data = Data_Prueba)
# Resultado: Prueba 14

Data_Prueba <- Adultos_2017 %>% 
  dplyr::select(c("IngresoLaboral_Mes","AniosEscolaridad","ExperienciaPotencial","Poblacion_2017_Dane",
                  "Autoempleado","AutonomiaFiscal_2018_base2017","FacilidadEmpresa_2018",
                  "DiversifCanasta_2018_base2018")) %>% 
  drop_na(.)

tspls(IngresoLaboral_Mes~AniosEscolaridad+ExperienciaPotencial+Poblacion_2017_Dane,
     Autoempleado~AutonomiaFiscal_2018_base2017+FacilidadEmpresa_2018+DiversifCanasta_2018_base2018,
    data = Data_Prueba)
# Resultado: Prueba Error de singularidad

Data_Prueba <- Adultos_2017 %>% 
  dplyr::select(c("IngresoLaboral_Mes","AniosEscolaridad","ExperienciaPotencial","Poblacion_2017_Dane",
                  "Autoempleado","AutonomiaFiscal_2018_base2017","FacilidadEmpresa_2018",
                  "ComplejidadProductiva_2018")) %>% 
  drop_na(.)

tspls(IngresoLaboral_Mes~AniosEscolaridad+ExperienciaPotencial+Poblacion_2017_Dane,
     Autoempleado~AutonomiaFiscal_2018_base2017+FacilidadEmpresa_2018+ComplejidadProductiva_2018,
    data = Data_Prueba)
# Resultado: Prueba Error de singularidad. PLT: Parece que vbles de exportacion de tecnologías deben quitarse

Data_Prueba <- Adultos_2017 %>% 
  dplyr::select(c("IngresoLaboral_Mes","AniosEscolaridad","ExperienciaPotencial","Poblacion_2017_Dane",
                  "Autoempleado","AutonomiaFiscal_2018_base2017","FacilidadEmpresa_2018","Sexo")) %>% 
  drop_na(.)

tspls(IngresoLaboral_Mes~AniosEscolaridad+ExperienciaPotencial+Poblacion_2017_Dane,
     Autoempleado~AutonomiaFiscal_2018_base2017+FacilidadEmpresa_2018+Sexo,
    data = Data_Prueba)
# Resultado: Prueba 15

Data_Prueba <- Adultos_2017 %>% 
  dplyr::select(c("IngresoLaboral_Mes","AniosEscolaridad","ExperienciaPotencial",
                  "Poblacion_2017_Dane","Homicidios_2018_base2018",
                  "Autoempleado","AutonomiaFiscal_2018_base2017","FacilidadEmpresa_2018","Sexo")) %>% 
  drop_na(.)

tspls(IngresoLaboral_Mes~AniosEscolaridad+ExperienciaPotencial+Poblacion_2017_Dane+Homicidios_2018_base2018,
     Autoempleado~AutonomiaFiscal_2018_base2017+FacilidadEmpresa_2018+Sexo,
    data = Data_Prueba)
# Resultado: Prueba 16

Data_Prueba <- Adultos_2017 %>% 
  dplyr::select(c("IngresoLaboral_Mes","AniosEscolaridad","ExperienciaPotencial",
                  "Poblacion_2017_Dane","Homicidios_2018_base2018",
                  "Autoempleado","AutonomiaFiscal_2018_base2017","FacilidadEmpresa_2018","Sexo","Edad")) %>% 
  drop_na(.)

tspls(IngresoLaboral_Mes~AniosEscolaridad+ExperienciaPotencial+Poblacion_2017_Dane+Homicidios_2018_base2018,
     Autoempleado~AutonomiaFiscal_2018_base2017+FacilidadEmpresa_2018+Sexo+Edad,
    data = Data_Prueba)
# Resultado: Error de singularidad. PLT omitir edad.

Data_Prueba <- Adultos_2017 %>% 
  dplyr::select(c("IngresoLaboral_Mes","AniosEscolaridad","ExperienciaPotencial",
                  "Poblacion_2017_Dane","Homicidios_2018_base2018",
                  "Autoempleado","AutonomiaFiscal_2018_base2017","FacilidadEmpresa_2018","Sexo",
                  "PosesionComputador")) %>% 
  drop_na(.)

tspls(IngresoLaboral_Mes~AniosEscolaridad+ExperienciaPotencial+Poblacion_2017_Dane+Homicidios_2018_base2018,
     Autoempleado~AutonomiaFiscal_2018_base2017+FacilidadEmpresa_2018+Sexo+PosesionComputador,
    data = Data_Prueba)
# Resultado: Prueba 17.

Data_Prueba <- Adultos_2017 %>% 
  dplyr::select(c("IngresoLaboral_Mes","AniosEscolaridad","ExperienciaPotencial",
                  "Poblacion_2017_Dane","Homicidios_2018_base2018",
                  "Autoempleado","AutonomiaFiscal_2018_base2017","FacilidadEmpresa_2018","Sexo",
                  "PosesionInternet")) %>% 
  drop_na(.)

tspls(IngresoLaboral_Mes~AniosEscolaridad+ExperienciaPotencial+Poblacion_2017_Dane+Homicidios_2018_base2018,
     Autoempleado~AutonomiaFiscal_2018_base2017+FacilidadEmpresa_2018+Sexo+PosesionInternet,
    data = Data_Prueba)
# Resultado: Prueba 18.

Data_Prueba <- Adultos_2017 %>% 
  dplyr::select(c("IngresoLaboral_Mes","AniosEscolaridad","ExperienciaPotencial",
                  "Poblacion_2017_Dane","Homicidios_2018_base2018",
                  "Autoempleado","AutonomiaFiscal_2018_base2017","FacilidadEmpresa_2018","Sexo",
                  "PosesionComputador","CargaEconomica")) %>% 
  drop_na(.)

tspls(IngresoLaboral_Mes~AniosEscolaridad+ExperienciaPotencial+Poblacion_2017_Dane+Homicidios_2018_base2018,
     Autoempleado~AutonomiaFiscal_2018_base2017+FacilidadEmpresa_2018+Sexo+PosesionComputador+CargaEconomica,
    data = Data_Prueba)
# Resultado: Prueba 19.

Data_Prueba <- Adultos_2017 %>% 
  dplyr::select(c("IngresoLaboral_Mes","AniosEscolaridad","ExperienciaPotencial",
                  "Poblacion_2017_Dane","Homicidios_2018_base2018",
                  "Autoempleado","AutonomiaFiscal_2018_base2017","FacilidadEmpresa_2018","Sexo",
                  "PosesionInternet","CargaEconomica")) %>% 
  drop_na(.)

tspls(IngresoLaboral_Mes~AniosEscolaridad+ExperienciaPotencial+Poblacion_2017_Dane+Homicidios_2018_base2018,
     Autoempleado~AutonomiaFiscal_2018_base2017+FacilidadEmpresa_2018+Sexo+PosesionInternet+CargaEconomica,
    data = Data_Prueba)
# Resultado: Prueba 20.


Data_Prueba <- Adultos_2017 %>% 
  dplyr::select(c("IngresoLaboral_Mes","AniosEscolaridad","ExperienciaPotencial",
                  "Poblacion_2017_Dane","Homicidios_2018_base2018",
                  "Autoempleado","AutonomiaFiscal_2018_base2017","FacilidadEmpresa_2018","Sexo",
                  "PosesionComputador","CargaEconomica","PIB_PC2017_Dane")) %>% 
  drop_na(.)

tspls(IngresoLaboral_Mes~AniosEscolaridad+ExperienciaPotencial+Poblacion_2017_Dane+Homicidios_2018_base2018,
     Autoempleado~AutonomiaFiscal_2018_base2017+FacilidadEmpresa_2018+Sexo+PosesionComputador+
       CargaEconomica+PIB_PC2017_Dane,
    data = Data_Prueba)
# Resultado: Error de Singularidad.

Data_Prueba <- Adultos_2017 %>% 
  dplyr::select(c("IngresoLaboral_Mes","AniosEscolaridad","ExperienciaPotencial",
                  "Poblacion_2017_Dane","Homicidios_2018_base2018",
                  "Autoempleado","AutonomiaFiscal_2018_base2017","FacilidadEmpresa_2018","Sexo",
                  "PosesionInternet","CargaEconomica","PIB_PC2017_Dane")) %>% 
  drop_na(.)

tspls(IngresoLaboral_Mes~AniosEscolaridad+ExperienciaPotencial+Poblacion_2017_Dane+Homicidios_2018_base2018,
     Autoempleado~AutonomiaFiscal_2018_base2017+FacilidadEmpresa_2018+Sexo+PosesionInternet+
       CargaEconomica+PIB_PC2017_Dane,
    data = Data_Prueba)
# Resultado: Error de Singularidad. PLT Omitir PIB.

Data_Prueba <- Adultos_2017 %>% 
  dplyr::select(c("IngresoLaboral_Mes","AniosEscolaridad","ExperienciaPotencial",
                  "Poblacion_2017_Dane","Homicidios_2018_base2018",
                  "Autoempleado","AutonomiaFiscal_2018_base2017","FacilidadEmpresa_2018","Sexo",
                  "PosesionInternet","CargaEconomica","Desempleo_2017_Dane")) %>% 
  drop_na(.)

tspls(IngresoLaboral_Mes~AniosEscolaridad+ExperienciaPotencial+Poblacion_2017_Dane+Homicidios_2018_base2018,
     Autoempleado~AutonomiaFiscal_2018_base2017+FacilidadEmpresa_2018+Sexo+PosesionInternet+
       CargaEconomica+Desempleo_2017_Dane,
    data = Data_Prueba)
# Resultado: Error de Singularidad.

Data_Prueba <- Adultos_2017 %>% 
  dplyr::select(c("IngresoLaboral_Mes","AniosEscolaridad","ExperienciaPotencial",
                  "Poblacion_2017_Dane","Homicidios_2018_base2018",
                  "Autoempleado","AutonomiaFiscal_2018_base2017","FacilidadEmpresa_2018","Sexo",
                  "PosesionComputador","CargaEconomica","Desempleo_2018")) %>% 
  drop_na(.)

tspls(IngresoLaboral_Mes~AniosEscolaridad+ExperienciaPotencial+Poblacion_2017_Dane+Homicidios_2018_base2018,
     Autoempleado~AutonomiaFiscal_2018_base2017+FacilidadEmpresa_2018+Sexo+PosesionComputador+
       CargaEconomica+Desempleo_2018,
    data = Data_Prueba)
# Resultado: Error de Singularidad. PLT Omitir Desempleo.
```
A continuación se realizarán algunas pruebas de los modelos simultaneos para la popblación de Generadores:
```{r Etapas 1y2 Simultaneas Generadores, echo=FALSE}
# Etapa 1: Modelo Continuo
# Dependiente: IngresoLaboral_Mes
# Independientes: Dummies de Sector económico
# Controles: Educación (NivelEducativo,AniosEscolaridad); ExperienciaPotencial; K Financiero(CapFinanciero_Mes,CapFinanciero_Anio); Ciudad Tamaño (Poblacion_2017_Dane); Ciudad delincuencia (Homicidios_2018_base2018,Hurtos_2018_base2018,Extorsion_2018_base2018,EficJusticia_2018_base2017,ProducJueces_2018_base2017)

IV_Educacion <- c("AniosEscolaridad","NivelEducativo")
IV_ExpPotencial <- c("ExperienciaPotencial")
IV_KFinanciero <- c("CapFinanciero_Mes","CapFinanciero_Anio")
IV_CTamanio <- c("Poblacion_2017_Dane")
IV_CDelincuencia <- c("Homicidios_2018_base2018","Hurtos_2018_base2018","Extorsion_2018_base2018","EficJusticia_2018_base2017","ProducJueces_2018_base2017")
CV_Sector <- c("Sector_NR","Sector_Agricultura","Sector_Pesca","Sector_Minas","Sector_Industria","Sector_Electricidad","Sector_Comercio","Sector_Educacion","Sector_Transporte","Sector_Financiero","Sector_Construccion","Sector_Administracion","Sector_Extraterritorial","Sector_Inmobiliario","Sector_Salud","Sector_Hotel","Sector_Comunitario","Sector_Domestico")

# Etapa 2: Modelo Discreto
# Dependiente: GeneradorEmpleo
# Independientes: Ciudad Impuestos (AutonomiaFiscal_2018_base2017,CapacidadRecaudo_2018_base2017), Ciudad Apoyo al emprendimiento (FacilidadEmpresa_2018,ImpuestosEmpresa_2018), Ciudad exportación tecnologías (ComplejidadProductiva_2018, DiversifCanasta_2018_base2018).
# Controles: Sexo, Edad, Posesión TICS(PosesionComputador,PosesionInternet), CargaEconomica, Ciudad PIB PC(PIB_PC2017_Dane), Ciudad Desempleo(Desempleo_2018,Desempleo_2017_Dane)
IV_Impuestos <- c("AutonomiaFiscal_2018_base2017","CapacidadRecaudo_2018_base2017")
IV_Emprendimiento <- c("FacilidadEmpresa_2018","ImpuestosEmpresa_2018")
IV_ExpTecnologías <- c("ComplejidadProductiva_2018", "DiversifCanasta_2018_base2018")
CV_Sexo <- c("Sexo")
CV_Edad <- c("Edad")
CV_PosesionTics <- c("PosesionComputador","PosesionInternet")
CV_CargaEcon <- c("CargaEconomica")
CV_CPib <- c("PIB_PC2017_Dane")
CV_CDesempleo <- c("Desempleo_2018","Desempleo_2017_Dane")

# Vectores de variables:
VblesContinuo <- c("IV_Educacion","IV_ExpPotencial","IV_KFinanciero","IV_CTamanio","IV_CDelincuencia","CV_Sector")
VblesDiscreto <- c("IV_Impuestos","IV_Emprendimiento","IV_ExpTecnologías","CV_Sexo","CV_Edad","CV_PosesionTics","CV_CargaEcon","CV_CPib","CV_CDesempleo")

# Aplicación de las iteraciones (FOR):

# For para: 1 vble independiente en cada modelo
# Ingreso vs IV_Educacion 
# Generador vs IV_Impuestos
t=0
for (i in IV_Educacion) {
  for (j in IV_Impuestos) {
    Data_For <- Adultos_2017 %>%
      dplyr::select(c("IngresoLaboral_Mes",
                  "GeneradorEmpleo",
                  i,j)) %>%
      drop_na(.)
    
    funp <- as.formula(paste("IngresoLaboral_Mes",i,sep = "~"))
    funp2 <- as.formula(paste("GeneradorEmpleo",j,sep = "~"))
    try(tspls(funp,
          funp2,
          data = Data_For))
    t=t+1
    print(c(i,j))
    }
}
print(t)
# Total Modelos: 4. Modelos con resultados: 2 

# For para: 1 vble en continuo y 2 en discreto
# Ingreso vs IV_Educacion
# GeneradorEmpleo vs V_Impuestos+IV_Emprendimiento
t=0
for (i in IV_Educacion) {
  for (j in IV_Impuestos) {
    for (z in IV_Emprendimiento) {
     Data_For <- Adultos_2017 %>%
      dplyr::select(c("IngresoLaboral_Mes",
                  "GeneradorEmpleo",
                  i,j,z)) %>%
      drop_na(.)
    
    funp <- as.formula(paste("IngresoLaboral_Mes",i,sep = "~"))
    funp2 <- as.formula(paste("GeneradorEmpleo","~",j,"+",z,sep = ""))
    try(tspls(funp,
          funp2,
          data = Data_For))
    t=t+1
    print(c(i,j,z)) 
    }
    }
}
print(t)
# Total Modelos: 8. Modelos con resultados: 2

# For para: 2 vble en continuo y 2 en discreto
# Ingreso vs IV_Educacion+IV_ExpPotencial
# GeneradorEmpleo vs IV_Impuestos+IV_Emprendimiento
t=0
for (i in IV_Educacion) {
  for (j in IV_Impuestos) {
    for (z in IV_Emprendimiento) {
      for (k in IV_ExpPotencial) {
       Data_For <- Adultos_2017 %>%
      dplyr::select(c("IngresoLaboral_Mes",
                  "GeneradorEmpleo",
                  i,j,z,k)) %>%
      drop_na(.)
    
    funp <- as.formula(paste("IngresoLaboral_Mes","~",i,"+",k,sep = ""))
    funp2 <- as.formula(paste("GeneradorEmpleo","~",j,"+",z,sep = ""))
    try(tspls(funp,
          funp2,
          data = Data_For))
    t=t+1
    print(c(i,j,z,k)) 
      }
    }
    }
}
print(t)
# Total Modelos: 8. Modelos con resultados: 1

# For para: 3 vble en continuo y 3 en discreto
# Ingreso vs IV_Educacion+IV_ExpPotencial+IV_CTamanio
# GeneradorEmpleo vs IV_Impuestos+IV_Emprendimiento+CV_CDesempleo
t=0
for (i in IV_Educacion) {
  for (j in IV_Impuestos) {
    for (z in IV_Emprendimiento) {
      for (k in IV_ExpPotencial) {
        for (l in IV_CTamanio) {
           for (m in CV_CDesempleo) {
             Data_For <- Adultos_2017 %>%
               dplyr::select(c("IngresoLaboral_Mes","GeneradorEmpleo",
                  i,j,z,k,l,m)) %>%
               drop_na(.)
             
             funp <- as.formula(paste("IngresoLaboral_Mes","~",i,"+",k,"+",l,sep = ""))
             funp2 <- as.formula(paste("GeneradorEmpleo","~",j,"+",z,"+",m,sep = ""))
             try(tspls(funp,
                       funp2,
                       data = Data_For))
             t=t+1
             print(c(i,k,l,j,z,m))  
           }
        }
      }
    }
    }
}
print(t)
# Total Modelos: 16. Modelos con resultados: 1

# For para: 3 vble en continuo y 3 en discreto
# Ingreso vs IV_Educacion+IV_KFinanciero+IV_CTamanio
# GeneradorEmpleo vs IV_Impuestos+IV_Emprendimiento+CV_CargaEcon
t=0
for (i in IV_Educacion) {
  for (j in IV_Impuestos) {
    for (z in IV_Emprendimiento) {
      for (k in IV_KFinanciero) {
        for (l in IV_CTamanio) {
           for (m in CV_CargaEcon) {
             Data_For <- Adultos_2017 %>%
               dplyr::select(c("IngresoLaboral_Mes","GeneradorEmpleo",
                  i,j,z,k,l,m)) %>%
               drop_na(.)
             
             funp <- as.formula(paste("IngresoLaboral_Mes","~",i,"+",k,"+",l,sep = ""))
             funp2 <- as.formula(paste("GeneradorEmpleo","~",j,"+",z,"+",m,sep = ""))
             try(tspls(funp,
                       funp2,
                       data = Data_For))
             t=t+1
             print(c(i,k,l,j,z,m))  
           }
        }
      }
    }
    }
}
print(t)
# Total modelos: 16. Modelos con resultados: 0.

# For para: 3 vble en continuo y 3 en discreto
# Ingreso vs IV_Educacion+IV_KFinanciero+IV_ExpPotencial
# GeneradorEmpleo vs CV_PosesionTics+IV_Emprendimiento+CV_CargaEcon
t=0
for (i in IV_Educacion) {
  for (j in CV_PosesionTics) { 
    for (z in IV_Emprendimiento) {
      for (k in IV_KFinanciero) {
        for (l in IV_ExpPotencial) { 
           for (m in CV_CargaEcon) {
             Data_For <- Adultos_2017 %>%
               dplyr::select(c("IngresoLaboral_Mes","GeneradorEmpleo",
                  i,j,z,k,l,m)) %>%
               drop_na(.)
             
             funp <- as.formula(paste("IngresoLaboral_Mes","~",i,"+",k,"+",l,sep = ""))
             funp2 <- as.formula(paste("GeneradorEmpleo","~",j,"+",z,"+",m,sep = ""))
             try(tspls(funp,
                       funp2,
                       data = Data_For))
             t=t+1
             print(c(i,k,l,j,z,m))  
           }
        }
      }
    }
    }
}
print(t)
# Total modelos: 16. Modelos con resultados: 0.

# Dado lo hecho hasta ahora intentemos el 2spls completo (sin For):
# IngresoLaboral_Mes vs AniosEscolaridad+ExperienciaPotencial+Poblacion_2017_Dane+Homicidios_2018_base2018
# GeneradorEmpleo vs AutonomiaFiscal_2018_base2017+FacilidadEmpresa_2018+DiversifCanasta_2018_base2018+Sexo+Edad+PosesionInternet+CargaEconomica+PIB_PC2017_Dane+Desempleo_2018
Data_Prueba <- Adultos_2017 %>% 
  dplyr::select(c("IngresoLaboral_Mes","AniosEscolaridad","ExperienciaPotencial","Poblacion_2017_Dane",
                  "GeneradorEmpleo","AutonomiaFiscal_2018_base2017","ImpuestosEmpresa_2018","Desempleo_2018","Sexo")) %>% 
  drop_na(.)

tspls(IngresoLaboral_Mes~AniosEscolaridad+ExperienciaPotencial+Poblacion_2017_Dane,
     GeneradorEmpleo~AutonomiaFiscal_2018_base2017+ImpuestosEmpresa_2018+Desempleo_2018+Sexo,
    data = Data_Prueba)
# Resultado: Prueba 7

Data_Prueba <- Adultos_2017 %>% 
  dplyr::select(c("IngresoLaboral_Mes","AniosEscolaridad","ExperienciaPotencial","Poblacion_2017_Dane","Homicidios_2018_base2018",
                  "GeneradorEmpleo","AutonomiaFiscal_2018_base2017","ImpuestosEmpresa_2018","Desempleo_2018","Sexo")) %>% 
  drop_na(.)

tspls(IngresoLaboral_Mes~AniosEscolaridad+ExperienciaPotencial+Poblacion_2017_Dane+Homicidios_2018_base2018,
     GeneradorEmpleo~AutonomiaFiscal_2018_base2017+ImpuestosEmpresa_2018+Desempleo_2018+Sexo,
    data = Data_Prueba)
# Resultado: Prueba 8

Data_Prueba <- Adultos_2017 %>% 
  dplyr::select(c("IngresoLaboral_Mes","AniosEscolaridad","ExperienciaPotencial","Poblacion_2017_Dane","Homicidios_2018_base2018",
                  "GeneradorEmpleo","AutonomiaFiscal_2018_base2017","ImpuestosEmpresa_2018","Desempleo_2018","Sexo","PosesionComputador")) %>% 
  drop_na(.)

tspls(IngresoLaboral_Mes~AniosEscolaridad+ExperienciaPotencial+Poblacion_2017_Dane+Homicidios_2018_base2018,
     GeneradorEmpleo~AutonomiaFiscal_2018_base2017+ImpuestosEmpresa_2018+Desempleo_2018+Sexo+PosesionComputador,
    data = Data_Prueba)
# Resultado: Prueba 9

Data_Prueba <- Adultos_2017 %>% 
  dplyr::select(c("IngresoLaboral_Mes","AniosEscolaridad","ExperienciaPotencial","Poblacion_2017_Dane","Homicidios_2018_base2018",
                  "GeneradorEmpleo","AutonomiaFiscal_2018_base2017","ImpuestosEmpresa_2018","Desempleo_2018","Sexo","PosesionInternet")) %>% 
  drop_na(.)

tspls(IngresoLaboral_Mes~AniosEscolaridad+ExperienciaPotencial+Poblacion_2017_Dane+Homicidios_2018_base2018,
     GeneradorEmpleo~AutonomiaFiscal_2018_base2017+ImpuestosEmpresa_2018+Desempleo_2018+Sexo+PosesionInternet,
    data = Data_Prueba)
# Resultado: Prueba 10

Data_Prueba <- Adultos_2017 %>% 
  dplyr::select(c("IngresoLaboral_Mes","AniosEscolaridad","ExperienciaPotencial","Poblacion_2017_Dane","Homicidios_2018_base2018",
                  "GeneradorEmpleo","AutonomiaFiscal_2018_base2017","ImpuestosEmpresa_2018","Desempleo_2018","Sexo","PosesionComputador","CargaEconomica")) %>% 
  drop_na(.)

tspls(IngresoLaboral_Mes~AniosEscolaridad+ExperienciaPotencial+Poblacion_2017_Dane+Homicidios_2018_base2018,
     GeneradorEmpleo~AutonomiaFiscal_2018_base2017+ImpuestosEmpresa_2018+Desempleo_2018+Sexo+PosesionComputador+CargaEconomica,
    data = Data_Prueba)
# Resultado: Prueba 11

Data_Prueba <- Adultos_2017 %>% 
  dplyr::select(c("IngresoLaboral_Mes","AniosEscolaridad","ExperienciaPotencial","Poblacion_2017_Dane","Homicidios_2018_base2018",
                  "GeneradorEmpleo","AutonomiaFiscal_2018_base2017","ImpuestosEmpresa_2018","Desempleo_2018","Sexo","PosesionInternet","CargaEconomica")) %>% 
  drop_na(.)

tspls(IngresoLaboral_Mes~AniosEscolaridad+ExperienciaPotencial+Poblacion_2017_Dane+Homicidios_2018_base2018,
     GeneradorEmpleo~AutonomiaFiscal_2018_base2017+ImpuestosEmpresa_2018+Desempleo_2018+Sexo+PosesionInternet+CargaEconomica,
    data = Data_Prueba)
# Resultado: Prueba 12

Data_Prueba <- Adultos_2017 %>% 
  dplyr::select(c("IngresoLaboral_Mes","AniosEscolaridad","ExperienciaPotencial","Poblacion_2017_Dane","Homicidios_2018_base2018","Poblacion_2017_Dane",
                  "GeneradorEmpleo","AutonomiaFiscal_2018_base2017","ImpuestosEmpresa_2018","Desempleo_2018","Sexo","PosesionInternet","CargaEconomica","Edad")) %>% 
  drop_na(.)

tspls(IngresoLaboral_Mes~AniosEscolaridad+ExperienciaPotencial+Poblacion_2017_Dane+Homicidios_2018_base2018,
     GeneradorEmpleo~AutonomiaFiscal_2018_base2017+ImpuestosEmpresa_2018+Desempleo_2018+Sexo+PosesionInternet+CargaEconomica+Edad,
    data = Data_Prueba)
# Resultado: Error de singularidad

Data_Prueba <- Adultos_2017 %>% 
  dplyr::select(c("IngresoLaboral_Mes","AniosEscolaridad","ExperienciaPotencial","Poblacion_2017_Dane","Homicidios_2018_base2018","Poblacion_2017_Dane",
                  "GeneradorEmpleo","AutonomiaFiscal_2018_base2017","ImpuestosEmpresa_2018","Desempleo_2018","Sexo","PosesionInternet","CargaEconomica","PIB_PC2017_Dane")) %>% 
  drop_na(.)

tspls(IngresoLaboral_Mes~AniosEscolaridad+ExperienciaPotencial+Poblacion_2017_Dane+Homicidios_2018_base2018,
     GeneradorEmpleo~AutonomiaFiscal_2018_base2017+ImpuestosEmpresa_2018+Desempleo_2018+Sexo+PosesionInternet+CargaEconomica+PIB_PC2017_Dane,
    data = Data_Prueba)
# Resultado: Error de singularidad
```

Etapa 3: Aquí se estimará el ingreso del hogar del empresario.
Variable dependiente: Ingreso del hogar del individuo empresario.
Variable independiente: Se usará el ingreso del individuo empresario estimado en la etapa 1.
Controles: Se usarán controles por familias. Específicamente variables de Parentesco con Jefe de hogar, Estado Civil, Situación laboral, Transferencias o subsidios, posesión de viviendda, # de niños menores a 14 años, # Personas en el hogar, y educación de los padres.







































